【裁判字號】    95,重上更(六),2
【裁判日期】    950601
【裁判案由】    毒品危害防制條例
【裁判全文】
臺灣高等法院刑事判決           95年度重上更(六)字第2號
上  訴  人  臺灣板橋地方法院檢察署檢察官
上  訴  人
即  被  告  己○○
指定辯護人  本院公設辯護人  甲○○
上  訴  人
即  被  告  丙○○
                    （
指定辯護人  沈培錚  律師
上列上訴人即被告等因違反毒品危害防制條例案件，不服臺灣板
橋地方法院88年度訴字第1912號，中華民國89年7月21日第一審
判決（起訴案號：臺灣板橋地方法院檢察署88年度偵字第20027
號、第20029號），提起上訴，經判決後，由最高法院第五次發
回更審；上列上訴人臺灣板橋地方法院檢察署檢察官因被告丙○○違反毒品危害防制條例案件，不服臺灣板橋地方法院88年度訴
字第1859號，中華民國92年9月10日第一審判決（起訴案號：臺
灣板橋地方法院檢察署88年度偵字第18015號），提起上訴，經
判決後，由最高法院第一次發回更審，本院合併審判判決如下：
    主  文
原判決關於己○○、丙○○部分（上列八十八年度偵字第二○○
二七、二○○二九號丙○○被訴販賣安非他命與「昌仔」、「大
成」、「龍仔」、「春仔」、「阿輝」、「龍飛」、「春山」、
「大胖」及丁○○部分除外）均撤銷。
己○○共同連續販賣第一級毒品，處無期徒刑，褫奪公權終身。
扣案如附表二編號二、五所示之第一級毒品海洛因及如附表二編
號一、三、六、十四所示之第二級毒品安非他命沒收銷燬之；扣
案如附表二編號二、五之海洛因外包裝、如附表二編號一、三、
六、十四所示安非他命外包裝、編號七至十三所示之物品均沒收
。販賣第一級毒品海洛因所得財物新臺幣肆拾柒萬伍仟捌佰元及
販賣第二級毒品海洛因所得財物新臺幣陸拾玖萬零伍佰元均沒收
，如全部或一部不能沒收時，以其財產抵償之。
丙○○共同連續販賣第一級毒品，處無期徒刑，褫奪公權終身。
扣案如附表二編號二、五所示之第一級毒品海洛因及如附表二編
號一、三、六、十四所示之第二級毒品安非他命沒收銷燬之；扣
案如附表二編號二、五之海洛因外包裝、如附表二編號一、三、
六、十四所示安非他命外包裝、編號七至十三所示之物品均沒收
。販賣第一級毒品海洛因所得財物新臺幣伍拾肆萬柒仟捌佰元及
販賣第一級毒品海洛因所得財物新臺幣肆拾柒萬伍仟捌佰元及販
賣第二級毒品海洛因所得財物新臺幣陸拾玖萬零伍佰元均沒收，
如全部或一部不能沒收時，以其財產抵償之。
    事  實
一、己○○（綽號「大包」、「大仔」及「阿來」）曾於民國（
    下同）八十一年間因違反麻醉藥品管理條例案件，經台灣板
    橋地方法院判處有期徒刑一年。同年間復因違反肅清煙毒條
    例、麻醉藥品管理條例及藥事法等案件，經本院分別判處有
    期徒刑三年、一年及一年，並定其應執行刑為有期徒刑四年
    八月。上開四罪接續執行，於八十三年七月六日假釋出監。
    嗣於假釋期間，復因違反麻醉藥品管理條例案件，經台灣基
    隆地方法院判處有期徒刑八月；八十三年間又因煙毒案件，
    經本院判處有期徒刑二年六月。上開二罪經裁定定其應執行
    刑為有期徒刑三年，與上開撤銷假釋之殘刑三年六月又十三
    日接續執行，於八十七年七月二十三日假釋（九十年二月十
    九日假釋期滿）。詎其於假釋期間，仍不知悔改，復夥同綽
    號「排骨」之丙○○（施用毒品部分，另案送強制戒治）及
    綽號「黑豬仔」之乙○○（已成年，販賣第二級毒品部分，
    因供出毒品來源，因而破獲己○○、丙○○，經台灣板橋地
    方法院判處有期徒刑三年八月，販賣第一級毒品部分未經起
    訴），共同意圖營利，並分別基於販賣第一級毒品海洛因及
    第二級毒品安非他命之概括犯意，由己○○出資購入毒品，
    丙○○、乙○○則負責聯絡客戶交易、送交毒品予客戶及收
    款、記帳等工作，並以附表三所示己○○、乙○○所有之行
    動電話及呼叫器作為聯絡販賣毒品之工具，計先後自八十八
    年八月十日起至八十八年八月二十四日止，在臺北縣蘆洲市
    ○○路四十二號二樓及三民路附近等地，連續多次分別販賣
    第一級毒品海洛因及第二級毒品安非他命（各次販賣毒品種
    類、數量、買受者及金額，均詳如附表一編號一、十六、十
    九、二十五、二十六、二十九、三十九、三十四、四十四、
    四十六、四十八、五十五、五十六、五十七、六十二、七十
    七、九十一、九十八、一０二、一０三、一０六、一一七以
    外部分所示）。嗣丁○○（購買毒品之客戶）因毒品案件遭
    通緝，於八十八年八月二十三日晚間七時許為警查獲後，同
    意配合查緝毒品來源，旋在警察授意下，撥打乙○○所有由
    丙○○使用之0000000000行動電話，佯稱欲購買
    安非他命，丙○○乃囑乙○○於同日晚間十一時四十五分許
    ，攜帶如附表二編號一所示之安非他命一包，前往臺北縣蘆
    洲市○○路九十七號前約定地點，欲與丁○○交易，惟當場
    為埋伏警員逮捕而未遂，並自乙○○手上扣得上開安非他命
    一小包，乙○○供稱其係與己○○、丙○○共同販賣毒品，
    警方即循線於八十八年八月二十四日晚間十時三十分許，持
    檢察官簽發之搜索票，前往臺北縣蘆洲市○○路二０四巷八
    號搜索查獲己○○，並扣得如附表二編號二、三所示之海洛
    因、安非他命、外包裝及如附表二編號十三所示己○○所有
    ，預備供販賣毒品使用之分裝袋。同日晚間十一時五十分許
    ，警方再持檢察官簽發之搜索票，前往臺北縣蘆洲市○○路
    四十二號二樓查獲丙○○，並扣得如附表二編號五、六所示
    之海洛因、安非他命、外包裝及己○○所有供販賣毒品所用
    如附表二編號八至十二所示之研磨機、分裝匙、電子秤、帳
    單、電話聯絡單以及如附表二編號七所示預備供販賣毒品使
    用之分裝袋。
二、八十八年七月二十五日二十一時三十分許，戊○○（綽號「
    大不」）與楊立華（二人施用毒品罪，均另案送強制戒治）
    因毒品案件為警查獲後，戊○○供出己○○有販賣毒品情事
    ，並在警方授意下，撥打己○○之0000000000電
    話向己○○購買三兩安非他命（每兩新台幣二萬三千元），
    嗣己○○即以電話聯絡丙○○至台北縣三重市○○路○道中
    山高速公路下拿取安非他命，並囑丙○○將安非他命送至台
    北縣板橋市○○路、雨農路口，交予穿著白衣之綽號「大不
    」者即戊○○並收取貨款。同日二十二時三十分許，丙○○
    攜帶如附表二編號十四之安非他命（毛重二一０公克、驗餘
    共淨重一百零六點三公克）至板橋市○○路一四二巷口欲交
    付安非他命予戊○○之際，為警當場查獲而未遂，並查扣上
    開安非他命。
三、案經臺北市政府警察局移送臺灣板橋地方法院檢察署檢察官
    偵查起訴及臺北縣政府警察局海山分局報請臺灣板橋地方法
    院檢察署檢察官偵查起訴。
    理  由
壹、程序方面：
一、按修正後刑事訴訟法施行法第七條之三規定：「中華民國九
    十二年一月十四日修正通過之刑事訴訟法施行前，已繫屬於
    各級法院之案件，其以後之訴訟程序，應依修正刑事訴訟法
    終結之。但修正刑事訴訟法施行前已依法定程序進行之訴訟
    程序，其效力不受影響」。九十二年一月十四日修正、同年
    二月六日公布之刑事訴訟法，業於同年九月一日施行，本案
    則於九十一年十二月十七日繫屬於第一審法院，依前揭規定
    ，對於提起上訴之案件，於修正刑事訴訟法施行前第一審就
    可得為證據之證據，已依法定程序調查者，其效力不受影響
    ，自仍得為證據。最高法院九十四年度台上字第三四０號判
    決足資參照。查本案係分別於八十八年十一月十一日及八十
    八年十一月二十二日即刑事訴訟法九十二年九月一日修正施
    行前繫屬於原審法院，而證人丁○○於八十八年八月二十四
    日及證人戊○○於八十八年七月二十五日之警詢陳述、證人
    即被告丙○○於八十八年七月二十六日、八十八年八月二十
    五日關於其以證人身分供陳向被告己○○購買毒品之警詢陳
    述（非關於共同販賣部分）、證人丁○○於八十八年九月八
    四日及證人戊○○於八十八年七月二十六日之檢察官偵查中
    陳述，業經原審依法定程序提示筆錄並告以要旨，令被告等
    辯論而為合法調查，揆諸上揭說明，已依法踐行之訴訟程序
    ，包含證據法則之適用，效力均不受影響，其證言自有證據
    能力。
二、按所謂「陷害教唆」，係指司法警察（包括司法警察官）對
    於原不具犯罪故意之人加以設計教唆，使其萌生犯意而實施
    犯罪，進而利用其實施犯罪而加以逮捕偵辦者而言。若係對
    於原已犯罪或具有犯罪故意之人，以設計引誘之方式，使其
    暴露犯罪事證，而加以逮捕偵辦者，則屬刑事偵查技巧上所
    稱之「釣魚」，而非「陷害教唆」。前者（陷害教唆）因違
    反憲法對於基本人權之保障，並已逾越偵查犯罪之必要程度
    ，對於公共利益之維護並無意義，其因此所取得之證據資料
    ，固不具有證據能力；但後者（釣魚）則純屬刑事偵查犯罪
    之技巧，且因犯罪者原已犯罪或具有犯罪之意圖，警方僅係
    運用設計引誘之技巧，使其暴露犯罪事證而加以逮捕偵辦，
    並未違反憲法對於基本人權之保障，且於公共利益之維護有
    其必要性，故依此所得之證據，並非不具有證據能力。查本
    件證人丁○○為警查獲後，供出毒品來源為被告己○○、丙○○及共犯乙○○，乃在警方授意下撥打乙○○使用之00
    00000000行動電話，佯稱欲購買安非他命，乙○○
    即依約前往交易之際為警查獲，另戊○○因毒品案件為警查
    獲後，供出毒品來源，並在警方授意下撥打己○○之000
    0000000電話向己○○購買安非他命，嗣己○○即以
    電話聯絡丙○○至台北縣三重市○○路○道中山高速公路下
    拿取安非他命，並囑丙○○將安非他命送至台北縣板橋市○○路、雨農路口，交予戊○○並收取貨款。同日二十二時三
    十分許，丙○○攜帶如附表三編號十四之安非他命至板橋市
    ○○路一四二巷口欲交付安非他命予戊○○之際，為警當場
    查獲，並查扣上開安非他命。足見被告原已具有犯罪故意，
    是以警方運用設計引誘之技巧，使其暴露犯罪事證而加以逮
    捕偵辦，揆諸前開說明，依此所得之證據，自有證據能力。
三、本件共犯乙○○及被告等於警詢及檢察官偵查時之供詞，依
    司法院大法會議釋字第五八二及五九二號解釋，其中關於涉
    及以共同被告之陳述作為其他共同被告論罪之證據部分，未
    令對方有詰問之機會，未踐行刑事訴訟法有關人證之調查程
    序，不得採為證據，其餘部分則得為證據，合先敘明。
貳、實體方面：
甲、本件上列台灣板橋地方法院檢察署（八十八年度偵字第二○○二七、二○○二九號）係於八十八年十月二十五日起訴被
    告等共同連續販賣第二級毒品安非他命與「昌仔」、「大成
    」、「龍飛」、「龍仔」、「春仔」、「春山」、「阿輝」
    、「大胖」及丁○○，暨共同販賣第一級毒品海洛因與丁○○，嗣丁○○（因毒品案件遭通緝）於八十八年八月二十三
    日晚間七時許為警查獲後，同意配合查緝毒品來源，旋在警
    察授意下，撥打丙○○使用乙○○所有之00000000
    00行動電話，佯稱欲購買安非他命，丙○○乃囑乙○○於
    同日晚間十一時四十五分許，攜帶如附表二編號一所示之安
    非他命一包，前往臺北縣蘆洲市○○路九十七號前約定地點
    ，欲與丁○○交易，惟當場為埋伏警員逮捕而未遂，並自乙○○手上扣得上開安非他命一小包，乙○○供稱其係與被告
    己○○、丙○○共同販賣毒品，警方乃即循線於八十八年八
    月二十四日晚間十時三十分許，持檢察官簽發之搜索票，前
    往臺北縣蘆洲市○○路二０四巷八號搜索查獲己○○，並扣
    得如附表二編號二、三所示之海洛因、安非他命、外包裝及
    如附表二編號十三所示被告己○○所有預備供販賣毒品使用
    之分裝袋。同日晚間十一時五十分許，警方再持檢察官簽發
    之搜索票，前往臺北縣蘆洲市○○路四十二號二樓查獲被告
    丙○○，並扣得如附表二編號五、六所示之海洛因、安非他
    命、外包裝及被告己○○所有供販賣毒品所用如附表二編號
    八至十二所示之研磨機、分裝匙、電子秤、帳單、電話聯絡
    單以及如附表二編號七所示預備供販賣毒品使用之分裝袋。
    案經台灣板橋地方法院於八十八年十一月二十二日以八十八
    年度訴字一九一二號案件受理。另上開台灣板橋地方法院檢
    察署（八十八年度偵字第一八０一五號）則係於八十八年十
    月二十一日起訴被告丙○○夥同綽號「大包」者共同意圖營
    利，並基於概括之犯意，連續自八十八年七月中旬起，在台
    北縣、市等處，販賣第二級毒品安非他命予不特定之施用安
    非他命者五次，均先由施用安非他命者與綽號「大包」者聯
    繫交易之時、地及價錢，再由被告丙○○負責送貨收款，於
    收得貨款後，綽號「大包」者則提供少許第一級毒品海洛因
    予被告丙○○施用。迨八十八年七月二十五日二十一時三十
    分許，綽號「大不」之戊○○與楊立華因毒品案為警查獲後
    ，戊○○供出毒品來源，並打綽號「大包」者之電話000
    0000000向綽號「大包」者購買三兩安非他命（每兩
    新台幣二萬三千元），綽號「大包」者即以電話聯絡被告丙○○至台北縣三重市○○路○道中山高速公路下方拿取安非
    他命，並囑被告丙○○將安非他命送至台北縣板橋市○○路
    、雨農路口交予穿白衣綽號「大不」者及收取貨款。嗣被告
    丙○○於同日二十二時三十分許，攜帶如附表二編號十四之
    安非他命（毛重二一０公克、驗餘共淨重一百零六點三公克
    ）至板橋市○○路一四二巷口時為警當場查獲而未遂，並予
    以查扣。案經原審法院於八十八年十一月十一日以八十八年
    度訴字第一八五九號案件受理。其中上列八十八年度偵字第
    二○○二七、二○○二九號被告丙○○被訴販賣安非他命與
    「昌仔」、「大成」、「龍仔」、「春仔」、「阿輝」部分
    ，業經本院更五審判決無罪確定，另上列八十八年度偵字第
    二○○二七、二○○二九號被告丙○○被訴販賣安非他命與
    「龍飛」、「春山」、「大胖」及丁○○部分，則經本院更
    五審以同一案件即上開台灣板橋地方法院檢察署八十八年度
    偵字第一八０一五號業經起訴並繫屬在先為由，判決該部分
    不受理確定，本院應僅就其餘發回部分加以審理。
乙、上揭事實一、部分
一、訊據被告己○○矢口否認有販賣第一、二級毒品之犯行，辯
    稱：案發前伊僅認識被告丙○○一個多月，雙方並無糾紛。
    如附表一部分，伊並未販賣安非他命或海洛因予丁○○。如
    表二部分，有關之帳單並非伊所有，亦非伊所書寫或在伊住
    處查獲，伊亦未販賣海洛因或安非他命與他人，帳冊所載各
    該人伊均不認識。至0000000000電話並非伊所有
    ，0000000000呼叫器係潘巧淩所有云云。另訊據
    被告丙○○於本院審理時僅坦承有與被告己○○及乙○○共
    同販賣第二級毒品安非他命，餘堅詞否認有參與販賣第一級
    毒品犯行，辯稱：伊並未販賣第一級毒品，扣案帳單字體較
    醜的是乙○○所寫，其餘部分是綽號「黑豬」之乙○○說他
    寫的字較醜，才由伊記載，係己○○念給伊寫，伊不知內容
    為何。查獲毒品之房間是乙○○在使用，乙○○係對伊不滿
    才誣指伊販賣第一級毒品，伊不知己○○在販賣第一級毒品
    。至0000000000、0000000000行動電
    話及0000000000呼叫器，其中第一支是乙○○在
    使用，第二支是大包在用的，第三支伊不清楚，該電話號碼
    雖然記載在帳單上，但內容伊不知道云云。
二、經查：
(一)本件係丁○○因毒品案件遭通緝，於八十八年八月二十三日
    經警方查獲，供出毒品來源為綽號「阿來」之被告己○○、
    綽號『排骨』之被告丙○○及綽號「黑豬仔」之共犯乙○○
    ，旋在警方授意下由丁○○撥打丙○○使用之乙○○所有0
    000000000行動電話，佯稱欲購買安非他命，乙○○即依約前往交易之際為警查獲，並扣得如附表二編號一所
    示白色結晶安非他命一包。嗣乙○○供稱係與被告己○○、
    丙○○等共同販賣毒品，警方乃循線先於八十八年八月二十
    四日晚間十時三十分許，持檢察官簽發之搜索票，在臺北縣
    蘆洲市○○路二０四巷八號搜索查獲己○○，並扣得如附表
    二編號二、三所示之海洛因、安非他命、外包裝、如附表二
    編號十三所示己○○所有預備供販賣毒品使用之分裝袋，復
    於同日晚間十一時五十分許，持檢察官簽發之搜索票，在臺
    北縣蘆洲市○○路四十二號二樓查獲丙○○，並扣得如附表
    二編號五、六所示之海洛因、安非他命、外包裝及己○○所
    有供販賣毒品所用如附表二編號八至十二所示之研磨機、分
    裝匙、電子秤、帳單、電話聯絡單、如附表二編號七所示預
    備供販賣毒品使用之分裝袋等情，業經證人丁○○於警訊時
    及查獲警員許炳煌於原審法院、本院審理中證述明確（見偵
    字第二００二九號卷第十頁、原審卷第一二０頁、本院卷更
    三審第一五四頁），復有搜索票影本、臺北市政府警察局刑
    事警察大隊八十八年八月廿四日、廿五日搜索扣押證明筆錄
    （收據，證明）三紙在卷可稽（見偵字二００二七號卷第四
    頁至第七頁及偵字第二００二九號卷第四頁）及如附表二編
    號三至十三所示之毒品、物品扣案可資佐證。
(二)證人丁○○於警訊時供述：「我從今（八十八年）七月間施
    用的毒品安非他命及海洛因是先向綽號『阿來』之男子以每
    包一公克裝之安非他命一千元價格購得，每包一點五分重之
    海洛因五千元價格，在台北縣蘆洲市○○路一家統一超商外
    購得的。另於幾天後聯絡『阿來』在同樣地點購得五千元海
    洛因。之後『阿來』向我說他沒有在賣幾千元的貨（安非他
    命），如果我有需要，至少要買半兩以上的安非他命，他才
    要賣給我，並留下他的小弟叫『黑豬仔』的電話00000
    00000號，讓我直接和『黑豬仔』聯絡，我在本（八）
    月份開始，分別以每包半兩重之安非他命價值一萬元向『黑
    豬仔』購得。前後共買了四次，每次半兩，前二次是在蘆洲
    市某處三樓（詳細地址不清楚，且已經搬走了）他們租屋處
    內購得的。」、「經我指認照片中之己○○，就是賣了二次
    安非他命及海洛因給我之人無誤。」、「經我當面指認，乙○○就是綽號『黑豬仔』，賣了四次安非命給我之人無誤。
    」、「我知道他們還有一個朋友綽號『排骨』之男子和他們
    在一起賣安非他命，因為他曾幫『黑豬仔』乙○○送安非他
    命過來賣給我，而且和乙○○二人曾一起住在已經搬走之三
    樓住處．．．。己○○租處台北縣蘆洲市○○路二０四巷八
    號一樓，當時他是和我朋友潘巧凌住在一起」等語（見偵字
    第二００二九號卷第十頁至第十一頁）；於檢察官訊問時供
    述：「我打電話給『排骨』，要買半兩安非他命，約在蘆洲
    市○○路交易，『排骨』叫乙○○送來，原來向『阿來』買
    ，後來他說已交由乙○○及『排骨』做，並給我他們的電話
    ，要我自己與他們聯絡，買四、五次，每次半兩，均供自己
    用；八十八年七、八月間打電話給『排骨』，說要買安非他
    命，每次都買半兩一萬一千元，『排骨』就叫乙○○送到蘆
    洲三民路加油站給我，共買四次。海洛因是在八十八年七月
    間買一次二千元，只有一點點」（見偵字第一九九七０號卷
    第七頁至第九頁、第二十四頁、第三十六頁、偵字第二００
    二九號卷第十頁、第十一頁、第五十頁背面）、「（八十八
    年七、八月間你曾向己○○買安非他命或海洛因？）我都不
    是直接向他本人接洽，都是透過他的一個小弟綽號『排骨』
    的人，他長得胖胖的。（共買幾次？）八十八年七、八月間
    打電話給『排骨』說要買安非他命，每次都買半兩一萬一千
    元，『排骨』就叫乙○○送安非他命到蘆洲市○○路的加油
    站給我，共買了四次，海洛因是在八十八年七月間買了一次
    二千元，一點點而已，他向我報價說一．五分海洛因要五千
    元，我沒有那麼多錢，只買二千元，只買這一次。（你知道
    『排骨』是幫己○○賣毒品？）是聽『排骨』講過一次要買
    半兩的規定是他老大己○○規定的。我先被警察抓到，警察
    叫我打電話給『排骨』說要買安非他命，『排骨』說他在喝
    酒，他會叫人送過去，我在約定地點加油站，乙○○就送安
    非他命來」等語（見偵字第二００二九號卷卷第五十頁正、
    背面、第五十一頁正面），且扣案如附表一編號十、二十二
    、三十五、三十六、八十、九十二號所示帳單內載有「碰奶
    」，而被告丙○○、己○○及共犯乙○○均指稱「碰奶」即
    係丁○○。
(三)共犯乙○○於警訊時供稱：「我自本（八十八）年七月底起
    至八月中旬止，替綽號『阿來』將安非他命賣給多人，分別
    賣給綽號『昌仔』三、四次，每次半兩，收一萬一千元，『
    龍飛』約四次，每次一兩，收二萬二千元，『大成』四次，
    每次一兩，收二萬二千元，『龍仔』約八次，每次一兩，二
    萬。『彭奶』之丁○○四次，分別是一兩、二兩、四兩、五
    兩，分別收取二萬二千元、四萬元、八萬元及十萬元。但每
    次收到的錢都馬上交給『阿來』。綽號『春山』、『阿輝』
    、『大胖』是『排骨』介紹認識的，『排骨』並交代我賣安
    非他命給他們三人每兩只能賺一千元。『大成』、『昌仔』
    、『龍飛』及『龍仔』是己○○交給我安非他命後才向他們
    收現金」（見八十八年偵字第二００二九號卷第十三頁背面
    及第十四頁正面）、「我自八十八年七月底起至八月中旬，
    替綽號『阿來』將安非他命賣給『彭奶』，所收取金錢交給
    『阿來』。我曾欠他人債務十一萬多元，綽號『阿來』幫我
    還清，並每個星期給我三至五千元當零用錢花用。綽號『阿
    來』本名己○○，『排骨』為丙○○，『彭奶』為丁○○」
    （見偵字第一九九七０號卷第四至六頁）；於檢察官訊問時
    供稱：警方於八十八年八月二十三日所查獲一包安非他命是
    『排骨』要我交給丁○○，收取一萬元，我到達三民路九七
    號前，看到丁○○，還未交付丁○○，就被警察查獲。我送
    安非他命一次五百元，均約在加油站旁或蘆洲頂好市場附近
    ，『排骨』約好地點，我負責送貨及收錢。叫我送貨者係『
    排骨』及『阿來』二人，其餘都是買主；被查獲當天係綽號
    『排骨』要我將安非他命交給丁○○，叫我收一萬一千五百
    元，平常沒錢時，『排骨』會給我三、五千元。有幫『阿來
    』送安非他命，收到金錢要交給『阿來』，我沒錢時『阿來
    』會給他三、五千元（見偵字第一九九七０號卷第十九頁至
    第二十一頁、第二十八至第三十頁）．．．都是己○○打電
    話給我叫我去向他拿安非他命之後送去給彭奶，大約送了二
    、三次，每次大約收一萬一千元到一萬零五百元，收到的錢
    拿回去交給己○○。（你幫己○○送安非他命他給你什麼好
    處？）我沒有錢他就會給我三千元或五千元。（丁○○是透
    過你向己○○買安非他命？）是她直接與己○○聯絡，鄭才
    叫我送去給她等語（見八十八年偵字第二００二九號卷第四
    十五頁背面及第四十六頁正面）；被告丙○○於警訊時供稱
    ：「我在帳單上第七及十二編號所登記的『已入帳大仔』是
    表示錢已足數交給『大仔』，『大仔』就是己○○無訛，帳
    單上入帳的金額是我送到他租處：民族路二０四巷八號當面
    交給他。」等語（見八十八年度偵字第二○○二九卷第七頁
    正面及反面），雖其中關於涉及以共同被告之陳述作為其他
    共同被告論罪之證據部分，未令對方有詰問之機會，不得採
    為證據，但其餘與共犯無涉之販賣毒品及登載帳冊等事實之
    陳述仍得為證據。
(四)被告己○○於本院更五審審理經交互詰問時證稱：「丁○○
    部分，八十八年七月我尚未販賣海洛因，他不可能向我買一
    千元安非他命。我是有賣安非他命，我向大包買一兩一萬八
    千元，我賣二萬元，半兩賣一萬元，我賺一千元。我都是一
    兩、半兩賣的，沒有賣小數量。八十七年我人沒有在北監，
    丁○○這部分也說錯了。丁○○不知我是己○○人住在何處
    ，這些都是警詢不實在的地方。乙○○部分，我沒有賣那麼
    多，不可能像乙○○所說的那樣，『排骨』是我的下包，不
    是乙○○說的那樣。我都是賣給帳單所寫的那些人，帳單上
    是我的客人，其他的龍仔、春山、昌仔、大胖、龍輝不是我
    的客人，原審上所寫的人名有部分不是我，八十八年八月前
    後，丁○○才向我買了約六次左右，有時買半兩、有時買一
    兩，詳情我不大記得，丁○○買半兩的次數比較多。丁○○
    有一次買一兩半的（三萬）。」、「八十八年六月之前我是
    幫人拿的，我沒有賣給丁○○過。是在八十七年七月底、八
    月初丁○○才開始向我買，後來是大包找我合夥，才有帳單
    的存在，因為我要入帳給大包，所以帳單上有『大仔』的人
    名，是一個代號表示我錢已給大包了，不是指我，也不是指
    合夥的人。因為我不想留下證據，所以才會那樣寫。」、「
    一開始我就要乙○○，乙○○字不好看，我才會要丙○○寫
    ，一開始我就是叫丙○○的計程車，這部分丙○○說的實在
    ，我是太聰明了，我才會那樣做。因為客人的需求，所以後
    來才又賣海洛因。是大包負責買，我負責賣，原先大包的客
    人，就到我這邊來買，海洛因是從有帳單開始才開始賣的，
    賣海洛因沒有多久，我就被抓了。賣海洛因半錢一萬元，我
    的客人我一錢賣二萬元。所有的利潤都是我與大包對分的，
    所以賣海洛因的價錢不一定，因為要看是誰的客人，而且對
    象是誰也有關係，所賣的價錢均不一樣，我都是要賣時才包
    裝，所以被抓時才會一小包一小包，最小的量是四分之一錢
    ，我賣五千元。」、「安非他命都是賣給我的客人，海洛因
    大部分是大包的客人，大包的客人也有買安非他命及海洛因
    一起來的，我的客人只有丁○○賣過一次海洛因（八月）五
    千元（二點五分），我是賣安非他命的。帳單上所寫的軟的
    是海洛因，硬的是安非他命，客人都是以外號寫的。」、「
    （帳單上都是你賣海洛因、安非他命的客戶？）只要是帳單
    上所寫的，都是我經手賣的。」、「我的客人不知道我人住
    在何處，所以丁○○所言這部分不實在，丁○○都是向我買
    安非他命，只有一次向我買海洛因，他說是朋友要的，我才
    又回去拿，到了約定地點交給丁○○，在蘆洲民族路所查獲
    的毒品是我說的，警察查不到。蘆洲處是乙○○說的。我是
    出事後才知道乙○○與丁○○沒幾歲就已發展是男女朋友。
    」、「是的。他是帶大包過來我才認識的。丙○○與我認識
    不到一個月（案發前）。因為丙○○有時會到光華路吸毒，
    因為我常叫計程車，不分長途、短途，一趟我都是給三百元
    ，比丙○○自己跑計程車還有利潤，丙○○知道我在賣安非
    他命，因為光華路房子內有安非他命，他也知道我吸食海洛
    因，但他不知道我有在賣海洛因，我用車一天都是十趟以上
    ，只要我出去賣毒品都是叫丙○○載。因為大包告訴我說我
    要送毒品不要用自己的車，要用大眾交通工具計程車，因為
    丙○○是吸用海洛因的，所以常會到我那裡去，我覺得常出
    入太複雜，所以我就向丙○○說只要我要用車，他就幫我載
    ，我會租光華路的房子最主要是要讓乙○○住的，也可以放
    安非他命，丙○○要休息也可以，丙○○沒有向我買過毒品
    ，但我曾有將用過剩下的一小包給丙○○過，我不知道乙○○是否有帶丁○○去過光華路，但據我所知應是沒有。」（
    見本院更五審卷第二四八頁至二五三頁）、「我之前都沒有
    承認，但這審的時候我都把事實全部講出來，我應該認罪的
    我都認了。我承認我有販毒，但是警詢筆錄都亂做。」、「
    安非他命是我的。所有的事情我在這審的時候我都供出，賣
    是我在賣，販賣是我的問題，海洛因、安非他命都有。我都
    有把全部的事實說出來，被告陳（錦坤）是很冤枉的。我不
    冤枉。我在這審所述都是實在。」、「（帳單是否你叫被告
    陳所寫？）是我叫他寫的。我叫他寫他就寫。大包就是我的
    藥頭。大包並不是我。丙○○並沒有跟我賣。他只是開計程
    車而已。」（見本院更五審卷第三五三頁、第四六四頁）等
    語，亦坦承有販賣第一級及第二級毒品之事實，僅否認被告
    丙○○參與，並堅稱伊非「大包」或「大仔」而已。
(五)被告丙○○於本院審理經交互詰問時證稱：「我是有替己○○賣安非他命．．．。」、「 (審判長問：對於證人丁○○
    有何意見？）我曾經幫乙○○拿一包安非他命給丁○○，她
    講的不實在。」等語（見本院九十五年五月十日審判程序筆
    錄第十二頁及九十五年四月十九日審判程序筆），亦坦承其
    與被告己○○有販賣及第二級毒品安非他命之事實。
(六)雖證人丁○○、共犯乙○○及被告鄭永來於上開警訊、偵查
    中供述購買及販賣毒品之時間、數量及價金未能完全一致，
    且與扣案之帳單所載販毒紀錄係自八十八年八月十一日等情
    不符，惟被告己○○於本院更五審審理經交互詰問時證稱：
    「丁○○部分，八十八年七月我尚未販賣海洛因，他不可能
    向我買一千元安非他命。．．．八十八年八月前後，丁○○
    才向我買了約六次左右，有時買半兩、有時買一兩，詳情我
    不大記得，丁○○買半兩的次數比較多。丁○○有一次買一
    兩半的（三萬）。丁○○都是向我買安非他命，只有一次向
    我買海洛因，他說是朋友要的，我才又回去拿，到了約定地
    點交給丁○○」、「我的客人只有丁○○賣過一次海洛因（
    八月）五千元（二點五分）」等語，．．．有如上述，且依
    附表一扣案帳冊觀之，編號十、二十二、三十五、八十、九
    十二及一一七記載「碰奶」有購買安非他命六次情事，編號
    三十六亦記載「碰奶」有購買海洛因一次情事，參以證人丁○○於偵查中供稱：海洛因是在八十八年七月間買了一次二
    千元，一點點而已。他向我報價說一點五分海洛因要五千元
    ，我沒有那麼多錢，只買了二千元，只買這一次（見偵查第
    二○○二九號卷第五十頁），足見證人丁○○即「碰奶」係
    分別向被告等購買安非他命六次及海洛因一次。再關於購買
    之時間，被告鄭永來堅稱係在：係在八十八年八月前後等語
    ，與帳冊記載相符，自堪採信。另關於購買毒品之數量，附
    表一編號三十六記載海洛因之金額雖為五千元，被告鄭永來
    亦相同之陳述，惟證人丁○○於偵查中供稱：海洛因是在八
    十八年七月間買了一次二千元，一點點而已。他向我報價說
    一點五分海洛因要五千元，我沒有那麼多錢，只買了二千元
    ，只買這一次（見偵查第二○○二九號卷第五十頁），已為
    合理之解釋，足見上開帳冊此部分交易之紀錄應係未更正記
    載，應認定證人丁○○向被告等購買海洛因之價格為二千元
    。至關於其他購買毒品之數量，證人丁○○或稱安非他命每
    包一公克係以一千元之價格購得，每包一點五分重之海洛因
    係以五千元之價格購得，或稱安非他命分別以每包半兩重一
    萬元之價格購得，每次半兩云云，共犯乙○○或稱萬。『彭
    奶』之丁○○四次，分別是一兩、二兩、四兩、五兩，分別
    收取二萬二千元、四萬元、八萬元及十萬元，，或稱每次大
    約收一萬一千元，或稱最後一次要收一萬一千五百元到一萬
    零五百元不等，），前後及彼此所供均屬不一，亦與被告鄭
    永來之上開供述不合，不排除係記憶錯悟造成，是在無反證
    推翻帳冊書面之記載為不實在之情況下，自應以上開帳冊之
    記載為認定之依據。
(七)共犯乙○○及被告丙○○均一致供明：扣案記載人名及聯絡
    電話標籤係乙○○所寫，扣案記載人名及聯絡電話之電話聯
    絡單係由被告丙○○自標籤抄錄等語（見偵字第二００二九
    號卷第二十頁、本院更二審卷第一四六頁、本院更三審卷第
    二二五頁），互核相符。其上明白記載「大仔」聯絡電話、
    呼叫器為「0000000000、0000000000
    」，而被告己○○供承「0000000000」呼叫器係
    其同居女友潘巧凌交付供其使用，在伊身上為警查獲等語（
    見偵字第二００二七號卷第十一頁、原審卷第一二一頁、上
    更(一)字第六一七號卷一第一六０頁、本院更三審卷第一四三
    頁）；證人潘巧凌於本院更一審審理時亦證稱：「0000
    000000」呼叫器係伊幫「大包」申請，「大包」就是
    「藥頭」（按指毒品供應者），是丙○○之老大，在販賣毒
    品。因伊積欠「大包」金錢，「大包」要伊替他申請呼叫器
    等語（見本院上更(一)字第六一七號卷一第一四五頁）。再者
    ，「0000000000」呼叫器係潘巧凌於八十八年七
    月三十日申請，申請人聯絡電話係0000000000，
    地址為台北縣蘆洲市○○路二０四巷八號一樓等情，有中華
    國際傳呼股份有限公司八十九年五月二十六日中總八九字第
    ０五二六－一號函在卷可據（見原審卷第一六一頁）。而被
    告己○○被搜索查獲持有毒品地點，亦係台北縣蘆洲市○○
    路二０四巷八號一樓，該處係被告己○○之弟鄭有明於八十
    八年六月八日承租供被告己○○居住等情，為被告己○○於
    警訊中所供明，並有租賃契約書影本附卷為證（見偵字第二
    ００二七號卷第十頁背面、第三十四頁至第三十七頁）。而
    上開台北縣蘆洲市○○路二０四巷八號係被告己○○被查獲
    時住址，且被告己○○警訊筆錄被訊問人年籍資料欄亦載明
    被告己○○聯絡電話及呼叫器分別為「00000000」
    、「0000000000」（見偵字第二００二七號卷第
    八頁、第九頁），衡情如非被告己○○自己陳明，承辦警員
    何能憑以記載。況扣案記載人名及聯絡電話之電話聯絡單，
    其上明白記載「大仔」聯絡電話、呼叫器為「000000
    0000」，參以被告丙○○於警訊中即指稱扣案帳單上「
    大仔」即被告己○○，另共犯乙○○於本院更二審時供稱：
    「（大包及大仔是否同一人？）沒錯。」等語（本院更二審
    卷第一○一頁第三行）；足見共犯乙○○、被告丙○○販賣
    毒品之貨主「大仔」即係被告己○○無疑。被告己○○辯稱
    伊非帳單中之「大仔」，亦非「大包」云云，無非飾卸之詞
    ，不足採信。被告己○○於本案負責第一級毒品海洛因及第
    二級品安非他命毒品帳務資金運用，亦已灼然。
(八)上開扣案之帳單及電話聯絡單，係在台北縣蘆洲市○○路四
    十二號二樓被告丙○○與共犯乙○○居住處為警查獲，有搜
    索扣押證明筆錄在卷為憑（見偵字第二００二七號卷第七頁
    ）。該處係以被告丙○○名義於八十八年八月十七日承租，
    並支付押金二萬元等情，有租賃契約書影本在卷可憑（見偵
    字第二００二七號卷第三十頁至第三十二頁）。另扣案八十
    八年八月十七日帳單亦記載「房屋押金二萬元」字樣（見偵
    字第二００二七號卷第二十頁），另載明「入７萬現金剩１
    ０００還要再給大仔２５０００」（見扣案帳冊編號十一）
    、「入帳大仔２５０００」（見扣案帳冊編號十二）、「已
    入帳大仔」（見扣案帳冊編號七）、「２萬已入大仔帳」、
    「要再四萬還大仔」（見扣案帳冊編號八）等語，亦足作為
    不利於被告等不利之認定。
(九)如附表二編號一所示白色結晶一包經送請憲兵司令部刑事鑑
    識中心鑑驗結果，確係安非他命，驗餘淨重十五點五九六八
    公克，有該中心八十八年十月八日綱得字第一三六九五號
    鑑驗通知書附卷可稽，見偵字第一九九七０號卷第三十九頁
    ），扣案之附表二編號二、五所示物品及附表三編號三、六
    所示物品經鑑定結果，係分別為海洛因及安非他命，其驗餘
    淨重及包裝重，詳如附表三編號二、三、五、六所示，有法
    務部調查局八十八年十月十二日陸字第八八一七五一四０
    號、八十八年十月十二日陸字第八八一七五七三九號鑑定
    通知書、八十九年三月二十日陸字第八九０一四三九０號
    、八十九年三月二十日陸字第八九０一四四０三號檢驗通
    知書在卷可稽（見原審卷第八十五頁、第八十六頁、第一八
    九頁、第一九０頁）。該查獲扣案之安非他命、海洛因分別
    重達五百四十二點二九六八公克及一○二點八一公克（驗餘
    淨重），其數量甚鉅，並有如附表二編號七至十三所示之分
    裝毒品販賣用之研磨機、電子秤、分裝袋（大小自０號至四
    號不等，其中部分已黏貼標籤－２全、４全等用以表明重量
    ）、分裝匙、帳單、電話聯絡單等扣案為憑，益見該鉅量之
    毒品，並非供己施用，而係作為販賣之用。
(十)依扣案帳單所示，其上分別載有如附表一所示販賣毒品、客
    戶及金額等情形，該帳單內並記載「軟」、「硬」等語，而
    被告己○○於警訊中及本院更五審已供述「軟」係指海洛因
    ，「硬」則係指安非他命（見偵字第二００二七號卷第十一
    頁背面、本院更五審卷第二四九頁）雖其嗣後否認上情，惟
    其於警訊之供述，經本院更一審勘驗警訊錄音帶結果，內容
    與警訊筆錄記載相符等情，有勘驗筆錄在卷可據（見上更一
    字第六一七號卷二第四十七頁），且其於本院更五審亦重揭
    前旨，足認帳單上所載「軟」係指海洛因，「硬」係指安非
    他命等語。參以海洛因係粉末狀，安非他命為結晶狀，其特
    性與「軟」、「硬」等名稱亦相符合。再者，扣案帳單上每
    日出貨數量結算，「軟」部分係以「錢」，「硬」部分則係
    以「兩」為計算單位，以海洛因與安非他命價格懸殊，海洛
    因價值不貲，安非他命相較價格較低，則於販賣海洛因時以
    「錢」為計價單位，販賣安非他命時以「兩」為計價單位，
    亦合於交易常情。至共犯乙○○於本院更二審審理時雖改稱
    ：安非他命係結晶體，有時是整塊，分裝時把它敲碎，有些
    碎塊比較大，稱為「硬」，有些比較小塊，稱為「軟」。大
    塊結晶較貴，小塊結晶較便宜云云（見更二審卷第一二一頁
    ）。惟依八十八年八月十三日帳單記載，該日「軟」出貨四
    錢半，且「軟四分之一，五０００」有六筆，「軟半」有三
    筆。另八十八年八月十四日帳單記載「軟伍，五０００」、
    「軟半，九０００」、「軟全，一七０００」、「軟全，一
    九五００」，「全二，半二，伍二，合計三點五」，「硬全
    ，一七０００」，「硬半，九０００」，「硬一點五，三０
    ０００」，該日「軟」出貨三點五錢，而「軟伍」有二筆，
    「軟半」有二筆，「軟全」有二筆，該日「硬」出貨三兩，
    而「硬全」、「硬半」、「硬一點五」各一筆（見偵字第二
    ００二七號卷第二十一頁），且被告丙○○、共犯乙○○均
    供述：「伍」是半之一半等語（見本院更三審卷第一二三頁
    ），可知「軟四分之一」即「軟伍」係「軟」重量四分之一
    錢即０點二五錢，價格五千元，「軟半」係「軟」重量０點
    五錢，價格九千元，「軟全」係「軟」重量一錢，價格一萬
    七千元或一萬九千五百元；「硬全」係「硬」重量一兩，價
    格一萬七千元，「硬半」係「硬」重量半兩，價格九千元，
    「硬一點五」係「硬」重量一點五兩，價格三萬元。是以「
    軟」半錢價格為九千元，「硬」半兩價格為九千元，價格如
    此懸殊，足認共犯乙○○前開供稱「軟」、「硬」均指安非
    他命，僅為結晶大小差異，並非實在，自不足取。況被告丙○○於原審時供述伊未購買過安非他命等語（見原審卷第十
    六頁、第十七頁）；於本院更二審時亦供述：帳單上客戶「
    坤」即係伊等語（見本院更二卷第四十五頁、第一０七頁）
    ，且依卷附帳單，「坤」部分僅有購買「軟」之記載（按此
    部分不成立犯罪，詳如後述），並無購買「硬」之記載，另
    採集被告丙○○尿液檢驗結果，亦僅有嗎啡陽性反應而無安
    非他命陽性反應，有台北市立療養院煙毒尿液檢驗報告書在
    卷可證（見原審卷第九十八頁），亦足認定帳單上「軟」應
    係指海洛因，「硬」則係指安非他命無疑。是雖共犯乙○○
    、被告丙○○僅承認有販賣安非他命，惟前開帳單記載販賣
    之毒品既有「軟」、「硬」二種，且「軟」即係海洛因等情
    ，已如前述，參以證人丁○○之上開供述及帳單記載，被告
    己○○、丙○○及共犯乙○○係共同販賣毒品海洛因及安非
    他命無訛。
(十一)被告己○○固曾辯稱：(1)伊每天施用毒品之數量很多，不
      可能販賣毒品。(2)伊曾因毆過乙○○，乙○○始會誣陷伊
      ，且乙○○及證人丁○○於原審已證稱係因伊毆打過乙○○，乙○○為報復才設詞誣陷云云。(3)伊並不認識丁○○
      云云。但查：(1)警方於被告己○○住處扣得之第一級毒品
      海洛因重達九十六點四六公克（驗餘淨重九十四點二三公
      克）、第二級毒品安非他命重達十六點六七公克（驗餘淨
      重十五點七九公克），其數量甚鉅，遠逾一般供自行施用
      所持有數量，被告己○○所辯伊自己每天用量很多，不可
      能會販賣云云，與情理不符。況警方於被告丙○○住處亦
      扣得第一級毒品海洛因重達十點七一公克（驗餘淨重八點
      五八公克）、第二級毒品安非他命重達五百四十四點五四
      公克（驗餘淨重五一０點九一公克）及分裝袋、研磨機、
      分裝匙、電子秤等一般供分裝販賣毒品所使用工具為憑。
      足見被告己○○上開所所辯不實。(2)被告己○○雖辯稱：
      伊因毆打過乙○○，乙○○始誣陷伊云云，且共犯乙○○
      於原審證稱：「他（己○○）不讓我吸安非他命，就打我
      ，到警察局時，我因他打我就把他供出來」（見原審卷第
      三十七頁）；於本院更三審證稱：「我本來住基隆，己○○帶我來台北沒有照顧我，他也打我，所以我在警察局就
      說我替他賣安非他命」、「我在釣蝦場認識『大包』，『
      大包』拿給我毒品的。帳單上記載0000000000
      是何時記載何人使用，事隔太久，忘記了。丁○○是我女
      友，他知道我被己○○打，我在警局有說毒品是向己○○
      拿的。沒有賣過海洛因。我只在八十八年八月十一日到八
      月二十四日間賣過毒品。租處是我丙○○的名義租的，房
      子是丙○○和我在使用，退租也是我在處理」云云（見本
      院更三審卷第二一七頁起）；被告丙○○於本院更三審中
      陳稱：「被告己○○與本案無關」云云（見本院更三審卷
      第二二七頁）。惟被告己○○於警訊中係稱：乙○○是我
      基隆市八堵之鄰居，平時不做事，每次向我借錢花用，有
      時不借他，罵他，而誤以為我不照顧他，才檢舉我的云云
      （見臺灣板橋地方法院檢察署八十八年度偵字第二○○二
      七號偵查卷第十一頁背面）；於原審時改稱：我打過他，
      因為他吸食安非他命，我為了他好而打他云云，前後不一
      其詞，已難遽信。況本件亦有上開扣案帳單為憑，共犯乙○○與被告丙○○當無法預測其後會遭查獲販賣毒品，而
      預先寫好帳單用以陷害被告己○○之理。共犯乙○○、丙○○嗣改稱被告己○○並未參與，無非迴護之詞，自不足
      採。(3)證人丁○○於警訊時供稱：「我從今（八十八）年
      七月間施用的毒品安非他命及海洛因是先向綽號『阿來』
      之男子以每包一公克裝之安非他命新台幣一千元之價格購
      得，每包一點五分重之海洛因新台幣五千元購得．．．。
      知道他（指『阿來』）的本名叫己○○，大約三十五歲左
      右，住基隆」等語（見偵查卷第二○○二九○號卷第十頁
      正面），且被告己○○於本院更五審審理經交互詰問時證
      稱：「八十八年八月前後，丁○○才向我買了約六次左右
      ，有時買半兩、有時買一兩，詳情我不大記得，丁○○買
      半兩的次數比較多。丁○○有一次買一兩半的（三萬）。
      」、「八十八年六月之前我是幫人拿的，我沒有賣給丁○○過。是在八十七年七月底、八月初丁○○才開始向我買
      ，後來是大包找我合夥，才有帳單的存在，因為我要入帳
      給大包，所以帳單上有『大仔』的人名，是一個代號表示
      我錢已給大包了，不是指我，也不是指合夥的人。因為我
      不想留下證據，所以才會那樣寫。」、「丁○○都是向我
      買安非他命，只有一次向我買海洛因，他說是朋友要的，
      我才又回去拿，到了約定地點交給丁○○，在蘆洲民族路
      所查獲的毒品是我說的，警察查不到。蘆洲處是乙○○說
      的。我是出事後才知道乙○○與丁○○沒幾歲就已發展是
      男女朋友。」等語，坦承有販賣海洛因及安非他命予丁○○之事實，並直指事後獲悉乙○○與丁○○是男女朋友，
      乃嗣後改稱不認識丁○○，顯見不實。況扣案之帳單有關
      於丁○○購買毒品之記載，足見被告己○○前開自白與事
      實相符，自足作為不利於被告己○○之認定，被告己○○
      所辯不認識丁○○云云，不足採信。至證人丁○○於原審
      時改稱：「沒有用電話或其他方式買買過毒品，．．．」
      云云（見原審卷第三十九頁）  ；於本院審理時證稱：「
      （被告己○○問：八十八年八月二十四日的案子你是否記
      得？）記得。（被告問：當時你有沒有吸食毒品？）我吸
      食安非他命。（被告問：你認識我嗎？）不認識。（被告
      問：你知道我住哪裡嗎？）不知道。（被告問：你曾經向
      我買過毒品嗎？）沒有。」等語（見本院九十五年四月十
      九日審判筆錄），惟與前開證據不符，無非意在迴護被告
      ，自不足取。再證人丁○○於警訊時固供稱：「．．．。
      我因於去（八七）年曾和朋友到北監探視過『阿來』」等
      語（見偵查卷第二○○二九○號卷第十頁正面），而經原
      審函詢台灣臺北監獄，據覆稱：「本監前受刑人己○○於
      八十四年七月二十一日入監，同年十一月二日移送宜蘭監
      獄執行，其接見紀錄資料均已一併移轉，請逕行函洽」等
      語，有台灣臺北監獄八十九年三月三日北監守戒字第一五
      七０號函在卷可憑（見原審卷第七十七頁），嗣經本院函
      詢臺灣宜蘭監獄，據覆稱：「查無該犯在台北監獄（八十
      四年七月二十一日至八十四年十一月一日）執行期間之接
      見紀錄資料」等語，有臺灣宜蘭監獄九十二年四月廿五日
      宜監宏戒字第０九二００一一三一六號函在卷可稽（見本
      院卷第四十三頁），且被告己○○曾因肅清煙毒條例案件
      ，於八十四年十一月二日入宜蘭監獄執行，八十七年七月
      二十三日因所短刑期假釋出監，有本院出入監簡列表在卷
      為憑，固見證人丁○○於警訊中指稱伊曾於八十七年間與
      朋友到北監探視『阿來』云云，與事實不符，但不排除證
      人丁○○記憶誤差所致，且證人丁○○是否曾至北監探視
      被告己○○，與本件被告己○○是否有販賣毒品並無必然
      關聯，是其上開證詞自不足據為有利於被告己○○之認定
      。
(十二)被告丙○○雖曾辯稱：伊僅受乙○○之託記載帳冊，乙○○販賣毒品，與伊無關云云，被告己○○亦供稱被告丙○○未參與販賣毒品云云。惟被告丙○○亦自承帳冊中較工
      整部分為其所書寫，此與被告丙○○當庭所書寫附卷之字
      跡比對確為同一人所寫。而其他較潦草之部分，被告丙○○供承係共犯乙○○所書寫，亦與共犯乙○○所書寫之字
      跡吻合。衡情被告丙○○填載者佔大部分，有帳冊為憑，
      且其中尚有諸多金額之細部計算，苟非參與販賣情事，豈
      有花費工夫於記載帳冊，並計算細部之金額，其所辯與情
      理及事實不符。況共犯乙○○係於八十八年八月二十三日
      夜間遭查獲，而扣案之帳單卻記載至八十八年八月二十四
      日，除販賣與證人丁○○一筆外，尚載明販賣安非他命予
      「阿宏」、販賣海洛因予「大胖」、「春山」，有帳單在
      卷可參（見偵字第二００二九號卷第十九頁）。衡情被告
      丙○○如僅係受託記載帳冊，而共犯乙○○未將交易情形
      告知被告丙○○（按八十八年八月二十四日之帳單，載明
      『碰奶』硬半、未載金額，是次交易顯係因遭警方查獲，
      乃未及記載金額），被告丙○○何能得知交易情形，並將
      販賣毒品之交易自行記入帳單，足見被告丙○○確參與販
      賣毒品無訛。
(十三)被告丙○○於警詢固另供稱：「大包」約三十餘歲，高超
      過一八○公分，體格壯碩，留平頭云云；本院更二審時供
      稱：「我不知道他（指大包）是誰。他身高差不多一八五
      至一九０，我是開計程車時載過他，聊天認識的，他有留
      行動電話號碼給我」云云（見更二卷一四五頁）；於本院
      調查時供稱：「（『大包』與扣案帳冊編號十四所載『大
      仔』是否同一人？《提示》）我不知道是否同一人，帳冊
      是我寫的沒錯，我是以0000000000號行動電話
      與『大包』聯絡沒錯，我是被大包利用，我被警查獲後，
      大包該支手機就沒使用。」云云（見本院卷第二二六頁）
      ，證人潘巧凌稱：大包三十幾歲，沒戴眼鏡，眼睛大大的
      ，理平頭云云（見原審卷第二百十六頁），與被告己○○
      之特徵不盡相符。然上揭年齡所述與己○○相符，其餘留
      平頭，沒戴眼鏡，均可隨時改變，眼睛大小，亦屬相對之
      陳述。至身高部分雖不相符，但共犯相互間陳述特徵，有
      時隨口而說，或迴護故為誘導，應以前揭各證據明確顯示
      己○○即為大包或大仔與事實相符。該丙○○、潘巧凌身
      高部分所述不符，尚不足為被告己○○有利之認定。再被
      告丙○○所供綽號「大包」所有之行動電話號碼0000
      000000，與扣案帳冊所載「大仔」聯絡電話、呼叫
      器號碼雖不相同，但本件犯罪之時間點係在八十八年間，
      正當行動電話電信業蓬勃發展之際，一人擁有數個行動電
      話門號或呼叫器號碼，乃事所常有，自不足以聯絡電話之
      號碼不同，即遽為「大仔」、「大包」非同一人。
(十四)證人丁○○於檢察官訊問時已供稱：「（你這次如何被查
      獲？）我先被警察抓到，警察叫我打電話給『排骨』說要
      買安非他命，『排骨』說他在喝酒，他會叫人送過去，我
      在約定地點加油站乙○○就送安非他命來，隔天警察就去
      搜己○○及丙○○的住處，就抓到他們」（見八十八年度
      偵字第二○○二九號偵查卷第五十一頁正面）等語；且共
      犯乙○○於檢察官訊問時供稱：警方於八十八年八月二十
      三日所查獲一包安非他命是『排骨』要我交給丁○○，收
      取一萬元，我到達三民路九七號前，看到丁○○，還未交
      付丁○○，就被警察查獲。我送安非他命一次五百元，均
      約在加油站旁或蘆洲頂好市場附近，『排骨』約好地點，
      我負責送貨及收錢等語（見偵字第一九九七０號卷），互
      核相符。至共犯乙○○於警訊時供稱：我今（廿三日）被
      警方查獲之安非他命壹包，是綽號「彭奶」（臺語音）之
      女子以我行動電話0000000000聯絡，約在北縣
      蘆洲鄉○○路九十七號前，我要以一萬零五百元新台幣賣
      給她，才因此被警方查獲等語，證人丁○○於警訊時亦為
      相同之陳述，惟應係未詳為說明事發經過所致，自應以彼
      於檢察官訊問時之陳述為可採。再證人丁○○雖係撥打行
      動電話0000000000號與上游毒販聯絡，而該行
      動電話門號乃共犯乙○○所持用，為共犯乙○○所自承，
      惟亦不排除該電話係由「排骨」即被告丙○○使用之可能
      ，自難據以認定證人丁○○及共犯乙○○於檢察官訊問時
      之上開供詞為不可採。
(十五)證人乙○○於本院更五審雖證稱：「（辯護人問：是否有
      販賣海洛因？）沒有」、「（辯護人問：是否有賣安非他
      命？）有的。所扣帳冊就是賣安非他命」、「（辯護人問
      ：所言『大仔』就是現場之被告？）不是的」、「（辯護
      人問：如何稱呼被告？）『阿坤』、『阿來』（台語）」
      、「（辯護人問：販賣毒品之所得有無交給被告等二人？
      ）沒有，錢都是我的。」等語（見本院更五審卷第一八三
      頁至第一八四頁），於本院審理時亦證稱：「（辯護人問
      ：八十八年八月份被查獲你有供稱與己○○、丙○○共同
      販賣毒品？）我被警察抓時我有這樣講。（辯護人問：當
      時你所指的毒品？）安非他命。（辯護人問：有包含海洛
      因？）沒有。（辯護人問：在光華路查獲的毒品是誰所有
      的？）在房間內是我的，是安非他命，其他是丙○○自己
      在吃的。（辯護人問：有沒有己○○的部分？）沒有。（
      辯護人問：你跟他們二人共同販賣安非他命的話，由誰出
      資，利益怎麼分？）我沒有一起販賣，我是與丙○○在一
      起，我買回來，請丙○○幫忙送貨。（辯護人問：丙○○
      有沒有跟你約定如何收錢？）我們有做帳冊，扣掉本錢，
      所得利潤二人平分。（辯護人問：帳冊裡面的海洛因是否
      你銷售的？）我沒有賣。（辯護人問：你認識己○○？）
      認識，當初就是他帶我到台北來的，他的綽號叫阿來仔。
      （辯護人問：他有沒有另一個綽號叫大包？）沒有，大包
      是另外一個人。（辯護人問：還有一個綽號大仔的是不是
      他？）不是。（辯護人問：別人有沒有叫他大包或大仔？
      ）沒有。（檢察官問：你剛剛說有記帳，是誰記？）我在
      記，丙○○也會幫忙記。（被告丙○○問：我有沒有跟你
      一起賣海洛因？）沒有。」等語，證人丁○○於本院審理
      時亦證稱：「（被告己○○問：你向誰購買毒品，買什麼
      毒品？）我向乙○○買安非他命，是我打電話給他的（被
      告己○○問：你認識我嗎？）不認識。（被告己○○問：
      你知道我住哪裡嗎？）不知道。（被告問：你曾經向我買
      過毒品嗎？）沒有。（被告問：你說你在八十八年曾經跟
      朋友去北監看過我而認識我，實在嗎？）我沒有去。（被
      告丙○○問：你有沒有跟我買過毒品？）沒有。（被告丙○○問：我曾經拿過毒品給你嗎？）沒有。」云云，惟與
      其上開證詞及卷附證據不符，顯係空言巧飾，亦不足採。
(十六)被告己○○、丙○○雖另辯稱：證人丁○○警詢筆錄未經
      錄音；共犯乙○○警詢筆錄遭警刑求，且乙○○與丙○○
      筆錄亦未全程錄音，而係警員製作好後，再照著筆錄唸後
      錄音，不足採為證據；彼等亦遭警刑求逼供云云。惟按刑
      事訴訟法之目的固重在發見實體真實，其手段則應合法正
      當，以保障人權。依刑事訴訟法第二百二十九條至第二百
      三十一條之規定，司法警察（官）固有調查犯罪嫌疑人犯
      罪情形及蒐集證據之職權，而得詢問犯罪嫌疑人，惟依同
      法第一百條之二準用同法第一百條之一第一項之規定，應
      全程連續錄音；必要時，並應全程連續錄影。考其立法目
      的，在於建立詢問筆錄之公信力，並擔保詢問程序之合法
      正當；亦即在於擔保犯罪嫌疑人對於詢問之陳述係出於自
      由意思及筆錄所載內容與其陳述相符。故司法警察（官）
      詢問犯罪嫌疑人如違背上開規定，其所取得之供述筆錄，
      究竟有無證據能力，原應審酌司法警察（官）違背該法定
      程序之主觀意圖、客觀情節、侵害犯罪嫌疑人權益之輕重
      、對犯罪嫌疑人在訴訟上防禦不利益之程度，以及該犯罪
      所生之危害，暨禁止使用該證據對於抑制違法蒐證之效果
      ，及司法警察（官）如依法定程序有無發現該證據之必然
      性等情形，本於人權保障與社會安全之均衡維護精神，依
      比例原則，具體認定之。但如犯罪嫌疑人之陳述係屬自白
      ，同法第一百五十六條第一項已特別規定被告之自白，非
      出於強暴、脅迫、利誘、詐欺、違法羈押或其他不正之方
      法，且與事實相符者，得為證據。則證人在警詢之陳述如
      係出於自由意志而非不正之方法，且其自白之陳述與事實
      相符，縱令司法警察（官）對其詢問時，未經全程連續錄
      音或錄影，致詢問程序不無瑕疵，仍難謂證人於警詢供述
      之筆錄無證據能力（最高法院八十八年度台上字第五七六
      二號判決意旨參照）。經查：本件製作證人丁○○警訊筆
      錄之警員許炳煌固證稱：「（被告丙○○詰問：為何丁○○筆錄沒有錄音帶？）筆錄是我作的，她於本案是證人，
      我不確定有無錄音」，惟原審法院於八十九年二月十八日
      已將上開警訊筆錄提示證人丁○○並告以要旨，且證人丁○○於原審亦證稱：「（法官問證人：對於偵卷第九頁至
      第十一頁、第五十頁至第五十一頁警詢及偵查筆錄有何意
      見？）在警局所述大致上差不多，只是有些出入，我是跟
      乙○○拿的，阿來及排骨是乙○○跟我講的。．．．我對
      乙○○很愧疚，因我害他被抓，乙○○叫我講出是阿來及
      排骨，他給我看警察打出來的資料，我不認識被告，他們
      有沒有賣我不知道」云云（見原審卷第三十六頁、第三十
      七頁），僅否認其部分警詢有些出入，並推稱係乙○○叫
      伊供出本案被告，並未爭執其證詞係出於強暴、脅迫、詐
      欺等不正方法。而共犯乙○○警詢筆錄，經本院調取其錄
      音帶當庭勘驗播放，雖係以唸筆錄方式錄音，但並無任何
      刑求之情形，有勘驗筆錄可證（見本院更四審卷第七十九
      頁），且證人廖繼照即製作乙○○警詢筆錄之警員於本院
      調查時結證，製作乙○○筆錄，係照程序製作，在其自由
      意識下製作，未對其刑求，筆錄都是他自己陳述（見本院
      更五卷第二百零七頁）。是以丁○○、乙○○、丙○○之
      警詢筆陸未經全程錄音或錄影，致詢問程序不無瑕疵，依
      上開說明，仍有足夠證據足以擔保彼等對於詢問之陳述係
      出於自由意思及筆錄所載內容與其陳述相符，仍難謂警詢
      供述之筆錄無證據能力。況本案製作丁○○警訊筆錄之警
      員證人許炳煌於原審證稱：「偵卷八十八年偵字第二００
      二九號第九頁至第十四頁筆錄是我所製作，當天丁○○通
      緝被查獲，她供出安非他命來源，筆錄是依她自己所述而
      記載。乙○○是請丁○○聯絡乙○○到案的」、「（對於
      丁○○說他講出被告是乙○○給他看警察打出的資料他不
      認識被告，被告有無賣安非他命他不知道，有何意見？）
      丁○○是晚上七、八點查獲，乙○○是二十三點四十五分
      查獲的。丁○○所述與事實不符」等語（見原審卷第一一
      六頁、第一一七頁）；於本院更五審調查時證稱：「丁○○是事先通緝到案，她到案後才供述上游毒販，所以我們
      才根據她的供述去找乙○○，警訊筆錄是乙○○是十一點
      多到案後製作，兩份筆錄是分開製作的。同案被告筆錄分
      開製作，製作筆錄的時間很久，在這中間我們會去看其他
      共犯說些什，再回頭製作自己所負責被告的筆錄，做筆錄
      會斟酌另外到案被告的筆錄製作情形供參考。」；另訊問
      乙○○之警員證人廖繼照於原審證稱：「乙○○和丁○○
      製作筆錄時兩人是分開的，無法交談。」；共犯乙○○於
      原審亦供稱：在警局時，其與丁○○分開作筆錄，並未與
      丁○○講話等（見原審卷第一一八頁）」（見原審卷第一
      一八頁），足見證人丁○○應不會受共犯乙○○影響，而
      於警訊中誣指被告己○○、丙○○參與之可能。參諸證人
      丁○○於警詢另稱：「我知道他們還有一個綽號『排骨』
      之男子和他們在一起賣安非他命，因為他曾幫『黑豬仔』
      乙○○送安非他命過來賣給我，而且和乙○○二人曾一起
      住在已經搬走之三樓租處，目前排骨住哪裡，我不知道，
      但我曾去過己○○租處台北縣蘆洲市○○路二○四巷一樓
      ，當時他是和我朋友潘巧凌同住一起，兩人都有在施打海
      洛因，因為己○○行事很小心，聽他自己說外面還租有一
      至兩處地方專門在藏放毒品，．．．就我所知，己○○自
      從去年出監到現在，都沒有工作，而且變得有錢，除了自
      己租過幾個地方使用外，又買了一部紅色轎車使用」等語
      （見偵查卷第二○○二九頁第十一頁），其中關於被告丙○○曾與乙○○一起住在租住處，且去過己○○與潘巧凌
      同住一起之租處台北縣蘆洲市○○路二○四巷一樓，兩人
      都有施打海洛因，被告己○○行事很小心，曾聽己○○自
      己說外面還租有一至兩處地方專門在藏放毒品，買紅色轎
      車使用等陳述內容，要屬生活上及個性細節，若非熟稔且
      親自經歷，何能詳細供出，足見上開供詞顯非司法警察（
      官）自行編撰栽贓無疑。再者，證人廖繼照即製作丙○○
      筆錄之警員於本院調查時結證，未對丙○○刑求（見本院
      更五卷第二百十三頁），且被告等於八十八年八月二十五
      日因本案入台北看守所時，身體無內外傷，有同所新收被
      告內外傷記錄表二張附於本院更五卷第三百四十六頁、第
      三百四十七頁可按，被告等辯稱遭警刑求逼供云云，自不
      足取。
(十七)如附表一編號一部份，僅載明一萬五千元，並無積極證據
      足資證明該筆金額係被告等販賣毒品之收入，尚難以擬制
      推測之方法遽認該筆金額係被告等販賣毒品之收入；如附
      表一編號二十五、二十九、四十四、四十八、一一七部分
      ，並未載明金額，且被告等嗣均否認犯行，是以該部分實
      際上究竟有無交易或交易未遂，已無法證明，自難遽認被
      告等有該部分販賣毒品犯行；如附表一編號二十六、三十
      九、五十五、五十六、五十七所載，未載明金額，且購買
      者均載明係被告己○○（大、大仔）、丙○○（坤），係
      被告等取用毒品後，為免毒品之數量不符乃登載於帳冊，
      業據共犯乙○○供明在卷（見本院更二卷第一二三頁），
      亦不足認定被告等此部份有販賣之意圖；如附表一編號十
      六、十九、三十四、四十六、六十二、七十七、九十一、
      九十八、一０二、一０三、一０六雖記載分別「坤」（指
      被告丙○○）、「大仔」（指被告己○○）取用海洛因０
      點五錢或０點二五錢，仍交付九千元、五千元不等之價金
      ，且被告丙○○於警訊時亦供稱：「我約每二天就向『大
      包』購買一次．．．」等語（見偵字第一八０一五號卷第
      六頁）、「自農曆春節起至六月初，向綽號『大包』男子
      以每小包海洛因價值三、五千元不等，次數約二、三天購
      買一次，都是以他0000000000號行動電話聯絡
      ，但現已停機。大都約在三重市○○路高速公路下交易」
      等語（見八十八年度偵字第二○○二九卷第七頁正面及反
      面），但如附表一編號十六、十九、三十四、四十六、六
      十二、七十七、九十一、九十八、一０二、一０六記載「
      坤」（指被告丙○○）之日期，係自八十八年八月十二日
      起迄同年八月二十三日止，與被告丙○○於警訊時供稱：
      係自農曆春節起至六月初，向綽號「大包」男子購買海洛
      因等情不符，且衡情丙○○、己○○分別為第一級毒品交
      易之出賣人，於買賣雙方之對立關係而言，論理上自無從
      復為各該次毒品交易之買受人，況該部分記載亦不排除係
      被告等取用毒品後，為免毒品之數量不符而登載於帳冊，
      亦難認定被告等涉有此部分販賣毒品犯行。至另共犯乙○○於警詢中固供稱：伊向綽號排骨之丙○○購買安非他命
      ，都是以排骨0000000000號電話聯絡云云，惟
      上開帳單並未記載，復為丙○○所否認，且乏證據證明與
      事實相符，亦難據為認定事實之基礎。
(十八)上列八十八年度偵字第一八０一五號起訴書固記載：綽號
      「大包」之成年男子與被告丙○○（被告丙○○部分業經
      本院不另為無罪之諭知，詳如後述）共同意圖營利，並基
      於概括之犯意，自八十八年七月中旬起，在台北縣、市等
      處，連續販賣第二級毒品安非他命予不特定之施用安非他
      命者五次，均先由施用安非他命者與己○○聯繫交易之時
      、地及價錢，再由丙○○負責送貨收款，於收得貨款後，
      由綽號「大包」提供少許第一級毒品海洛因予丙○○施用
      等語，並以該部分事實，已據丙○○於警詢及偵查中之自
      白，戊○○之供述，證人即警員陳安隆於原審證述警方由
      戊○○以電話聯絡販毒者佯為向其購買第二級毒品，而查
      獲丙○○持毒品前來交易未遂之情形，暨當場查扣之第二
      級毒品五包等，為其論據。惟查：
    (1)被告丙○○於警訊時雖供稱：「我約每二天就向『大包』
      購買一次．．．」等語（見偵字第一八０一五號卷第六頁
      ）云云，證人戊○○於警訊時亦供稱：「我共向『大包』
      購買二十公克安非他命及０點三公克四號海洛因，共計新
      臺幣二萬五千元」等語（見偵字第一八０一五號卷第四頁
      ），惟為被告己○○所否認，且卷附帳單亦無關於戊○○
      購買毒品記載，且衡情被告丙○○既與被告己○○共同販
      賣毒品，是否仍須向被告己○○購買毒品，即非無疑。
    (2)證人陳安隆之證詞係關於查獲丙○○販賣第二級毒品未遂
      部分之證供，不能證明被告己○○即綽號「大包」者有與
      被告丙○○共同連續販賣第二級毒品安非他命予不特定之
      施用安非他命者五次。
    (3)上開為警查獲之扣案毒品，亦與被告己○○即綽號「大包
      」者與被告丙○○共同連續「販賣第二級毒品安非他命予
      不特定之施用安非他命者五次」之待證事項，無有必要之
      關聯，自不適合為證明丙○○上述自白係與事實相符之補
      強。
    (4)此外，復查無其他積極證據足資認定被告己○○涉有此部
      分犯行，自難據為不利於被告己○○之認定。
(十九)按販賣毒品海洛因係違法行為，非可公然為之，且有其獨
      特之販售路線及管道，復無公定價格，容易增減分裝之份
      量，而每次買賣之價量，可能隨時依雙方關係深淺、資力
      、需求量及對行情之認知、來源是否充裕、查緝是否嚴緊
      、購買者被查獲時供述購買對象之可能風險之評估等，而
      異其標準，非可一概而論，從而販賣之金額，一般除被告
      坦承犯行或價量俱臻明確外，委難察得實情，惟販賣之人
      從價差或量差中牟利之方式雖異，然其販賣行為在意圖營
      利則同一。復按一般民眾普遍認知毒品海洛因之非法交易
      政府一向查禁森嚴，且予以重罰，衡諸常情，倘非有利可
      圖，絕無平白甘冒被嚴查重罰高度風險之理，從而舉凡有
      償交易，除有足以反證其確係另基於某種非圖利本意之關
      係外，自難因無法查悉其販入價格，作為是否高價賣出之
      比較，即可謂其無營利之意思而阻卻販賣犯行之追訴。本
      案被告己○○、丙○○關於共同販賣海洛因及安非他命之
      供詞不一，且未能供述購入及販賣之價格，致無法查得前
      開實際販賣毒品賺取之差額，惟被告等與買受者僅屬買賣
      毒品關係，關係並非密切熟稔，非屬至親，當無甘冒重典
      按購入價格轉售而不求利得之可能。觀諸前開扣案帳單，
      係八十八年八月十一日開始記載，迄八十八年八月二十四
      日止，短短十餘日間即記載一百多筆交易，被告己○○等
      販賣第一級毒品海洛因收入有四十七萬五千八百元，販賣
      第二級毒品安非他命收入有六十九萬零五百元，且出售對
      象頗多，復須以記載帳單方式為之，規模非小，足認被告
      等確有賺取差價之營利意圖。
(二十)綜上所述，本件罪證明確，被告己○○、丙○○犯行均堪
      認定。
丙、上揭事實二部分：
    訊據被告等矢口否認有該部分販賣安非他命之未遂犯行，被
    告丙○○辯稱：伊係單純受託，受朋友綽號「大包」者之指
    示運送東西，不知該包物品為何物云云。被告己○○辯稱：
    伊並非綽號「大包」，亦未與丙○○共同販賣安非他命予戊○○云云。惟查：
一、八十八年七月二十五日二十一時三十分許，戊○○（綽號「
    大不」）與楊立華因毒品案件為警查獲後，戊○○供出己○○有販賣毒品情事，並撥打己○○之0000000000
    電話向己○○購買三兩安非他命（每兩新台幣二萬三千元）
    ，嗣己○○即以電話聯絡丙○○至台北縣三重市○○路○道
    中山高速公路下拿取安非他命，並囑丙○○將安非他命送至
    台北縣板橋市○○路、雨農路口，交予穿著白衣之綽號「大
    不」者即戊○○並收取貨款。同日二十二時三十分許，丙○○攜帶如附表三編號十四之安非他命（毛重二一０公克、驗
    餘共淨重一百零六點三公克）至板橋市○○路一四二巷口欲
    交付安非他命予戊○○之際，為警當場查獲而未遂，並查扣
    上開安非他命等情，已據證人戊○○於警詢指證明確，並有
    安非他命五包（驗餘共淨重一百零六點三公克）扣案可證，
    該安非他命五包經送請法務部調查局鑑定結果，具甲基安非
    他命成分，有法務部調查局九十四年六月二十四調科壹字第
    ０九四六二一０二八七０號檢驗通知書一張附於本院九十四
    年度上更（一）字一六七號卷第二十三頁可按。
二、證人即查獲本案之警員陳安隆於原審證稱：「在現場埋伏，
    當時戊○○在我們車上有跟被告丙○○電話聯絡，並在電話
    中提及安非他命的重量，並約到保齡球館內，但送貨之人不
    願下車，發現他準備開走了，我們即跟蹤被告，一直到轉角
    之超商被告下車，我們即上前逮捕，被告一直不承認，還稱
    行動電話不是他的，後來電話響起來，我們就接起電話跟對
    方講，我是丙○○之朋友，丙○○上廁所，電話留在這，對
    方看情形不對就將電話掛掉，丙○○才承認有幫忙運送安非
    他命，數量、金額則不知道，只是幫人家拿過來，並且帶我
    們將安非他命找出來，他是把安非他命藏在座墊下用磁鐵吸
    住」等語。被告丙○○對證人上開證詞並表示無意見（見原
    審卷（一）第一四一頁、第一四二頁）。是依證人陳安隆之
    證言，已足證明被告丙○○於送交查獲之五包安非他命時，
    已知悉其係毒品，否則何以其會將上開毒品係藏置在計程車
    座墊下，並以磁鐵吸住，避免遭發現查獲。再者，上開綽號
    「大包」者即為被告己○○，有如前述，足見被告等均參與
    此部分犯行，被告等所辯無非卸責之詞，要不足取。
三、被告己○○、丙○○雖聲請傳訊證人戊○○，惟戊○○已於
    九十年十一月二十日死亡，有本院戶役政等資訊查詢表附個
    人基本資料查詢結果可證，已無法進行詰問。至被告丙○○
    固請求勘驗己○○、乙○○、丁○○之警詢錄影帶，惟己○○、乙○○、丁○○於警詢時並未實施錄影，有台北市政府
    警察局刑事警察大隊九十五年三月十日北市警刑大七字第０
    九五三０三七五０００號函在卷為憑，自已無從勘驗，附此
    敘明。
四、綜上所述，被告等此部分事證明確，犯行均堪認定。
參、按毒品危害防制條例業於九十二年六月六日經立法院修正通
    過，總統於九十二年七月九日公布，並自九十三年一月九日
    開始施行。查被告行為後，上開條例雖經修正，然新法第四
    條除增設製造、運輸、販賣第四級毒品者，處三年以上十年
    以下有期徒刑，得併科新臺幣三百萬元以下罰金外，其餘關
    於販賣第一、二級毒品之構成要件及刑度均未作修改，茲因
    本條例雖僅就部分條文進行修正，然既係就全文條文重新公
    布，即應認為其全文均已修正，自有新舊法比較之問題，而
    經比較新舊法第四條第一、二項結果，因修法前後之構成要
    件及刑度均無不同，自應依刑法第二條第一項前段適用裁判
    時之新法處斷。是核被告等所為，其中販賣海洛因既遂部分
    ，係犯毒品危害防制條例第四條第一項之販賣第一級毒品罪
    ，販賣安非他命既遂部分（八十八年八月二十三日販賣安非
    他命予丁○○及八十八年七月二十五日販賣安非他命予戊○○之犯行除外），係犯同條第二項之販賣第二級毒品罪。再
    被告等與共犯乙○○於八十八年八月二十三日晚間販賣第二
    級毒品安非他命與丁○○及於八十八年七月二十五日販賣安
    非他命予戊○○部分，因丁○○及戊○○係在警方監控下偽
    稱欲購買，實際上並無購買毒品之真正意思，惟被告等與共
    犯乙○○既有販賣毒品之故意，且依約攜帶毒品安非他命前
    往交易，已著手實施販毒之行為，且共犯乙○○及丙○○分
    別攜帶毒品到達現場即遭埋伏之警員當場逮捕，事實上不能
    完成買賣毒品之行為，其行為仍屬未遂之程度，應論以未遂
    罪。是被告等於八十八年八月二十三日販賣安非他命予丁○○以及八十八年七月二十五日販賣安非他命予戊○○部分，
    係犯同條例第四條第六項、第二項之販賣第二級毒品未遂罪
    。被告等販賣第一級、第二級毒品前後非法持有第一級、第
    二級毒品之低度行為，分別為販賣第一級毒品、第二級毒品
    之高度行為所吸收，不另論罪。被告等與共犯乙○○就上開
    事實一之犯行，被告等就上開事實二之犯行，有犯意之聯絡
    及行為之分擔，應論以共同正犯。被告等先後多次販賣第一
    級毒品、第二級毒品既遂及未遂犯行，時間緊接，所犯為構
    成要件相同之罪名，顯係基於概括之犯意反覆為之，各為連
    續犯，應各論以販賣第一級毒品、第二級毒品既遂一罪，並
    依法加重其刑（販賣第一級毒品法定本刑為死刑、無期徒刑
    部分，販賣第二級毒品法定本刑為無期徒刑部分，依法不得
    加重，僅就其餘法定本刑加重其刑）。又被告等因連續犯就
    上開販賣第一級毒品及第二級毒品應僅各論以既遂一罪，而
    其中附表一編號四、二十三、二十四、四十一、六十四、六
    十六、七十四、九十九、一一三部分，係以一行為同時觸犯
    同條例第四條第一項之販賣第一級毒品罪及同條第二項之販
    賣第二級毒品罪，本案自應依想像競合論，從一重之連續販
    賣第一級毒品罪處斷。被告己○○關於「上開事實欄二部分
    」以及「如附表一所示販賣安非他命與『龍飛』、『春山』
    、『大胖』及丁○○以外部分」之犯行，固未據起訴，惟與
    起訴事實，有裁判上一罪之連續犯關係，為起訴效力所及，
    本院自應併予審理。另被告丙○○關於「上開事實欄二部分
    」之犯行（上列八十八年度偵字第二○○二七、二○○二九
    號關於丙○○被訴販賣安非他命與「龍飛」、「春山」、「
    大胖」及丁○○部分業經判決不受理確定），雖未據起訴，
    惟與起訴事實（八十八年度偵字第一八０一五號），有裁判
    上一罪之連續犯關係，為起訴效力所及，本院自應併予審理
    。
肆、
一、原審就被告等因予論罪科刑（八十八年訴字第一九一二號）
    ，固非無見。惟查：（一）原判決事實及理由欄認定被告等
    連續販賣第二級毒品，但主文漏未記載連續，尚有疏漏。（
    二）按毒品危害防制條例第十九條第一項規定，犯第四條之
    罪者，其供犯罪所用或因犯罪所得之財物，應沒收之，係採
    義務沒收主義，自應優先於刑法第三十八條第一項第二款、
    第三款之規定而為適用，原判決認扣案之研磨機、分裝匙、
    電子秤、帳單及電話聯絡單等係被告所有供販賣第一、二級
    毒品所用之物，自應優先適用毒品危害防制條例第十九條第
    一項之規定諭知沒收，原判決誤依刑法第三十八條第一項第
    二款宣告沒收，非無違誤。（三）原判決就附表一編號四、
    二十三、二十四、四十一、四十四、六十四、六十六、七十
    四、九十九、一一三部分，漏未依想像競合論以一罪，亦有
    未合。（四）被告等販賣海洛因所得為四十七萬五千八百元
    ，販賣安非他命所得為六十九萬零五百元，原判決認定被告
    等人販賣海洛因所得為六十一萬三千三百元，販賣安非他命
    所得有一百萬七千元，亦有未洽。（五）毒品外包裝有防止
    毒品裸露、逸出及潮濕之功用，亦便於攜帶販賣，為供販賣
    所用之物，雖未扣案，亦係供被告等販賣毒品所用之用，原
    判決未依毒品危害防制條例第十九條第一項之規定諭知沒收
    ，亦欠允當。（六）原判決（八十八年度訴字第一九一二號
    ）就被告等所犯上開事實二部分未併予審酌，亦有違誤（按
    原審八十八年度訴字第一八五九號判決認定該部分不能證明
    被告丙○○犯罪，亦有違誤，詳如後述）（七）原判決就被
    告等於八十八年八月二十三日販賣毒品安非他命予丁○○部
    分係屬未遂犯，未予論擬，亦有未當。被告己○○上訴意旨
    ，否認犯行，被告丙○○上訴意旨，否認有販賣第一級毒品
    罪，並指摘原判決關於販賣第二級毒品罪部分，量刑過重，
    雖均無足取，但查原判決此部分既有上開可議，要屬無可維
    持，應予撤銷改判。
二、原判決（八十八年度訴字第一八五九號）就被告丙○○關於
    上開事實二部分，未為詳究，遽為被告丙○○無罪之諭知，
    亦有違誤。檢察官上訴意旨，執此指摘原判決不當，為有理
    由，應予撤銷改判。
三、爰審酌被告等之品行、素行、犯罪之動機、情節、販賣毒品
    次數甚多，助長毒品泛濫，對國人身心健康與社會治安影響
    甚鉅、犯罪態度及其他一切情狀，分別量處如主文第二項、
    第三項所示之刑，並宣告褫奪公權終身。扣案如附表二編號
    一、二、三、五、六、十四所示之海洛因、安非他命，為查
    獲之毒品，應依毒品危害防制條例第十八條第一項前段，宣
    告沒收銷燬之。扣案如附表二編號一、二、三、五、六、十
    四所示之毒品外包裝，編號八至十二所示研磨機、分裝匙、
    電子秤、帳單、電話聯絡單等物，係被告等所有供犯販賣第
    一級、第二級毒品所用之物，應依同條例第十九條第一項規
    定宣告沒收。扣案如附表二編號七、十三所示分裝袋，尚未
    使用於包裝毒品，係被告等所有，供犯罪預備之用，應依刑
    法第三十八條第一項第二款規定宣告沒收。扣案如附表所示
    販賣第一級毒品海洛因所得財物四十七萬五千八百元，販賣
    第二級毒品安非他命所得財物六十九萬零五百元，應依毒品
    危害防制條例第十九條第一項規定宣告沒收，如全部或一部
    不能沒收時，以其財產抵償之。至其餘為警查獲如附表三編
    號四所示之吸食器、注射針筒等物，係供施用毒品所用之物
    ，與被告等販賣毒品無關，且非違禁物，自無從於本案宣告
    沒收。至如附表三所示之行動電話、呼叫器，因未扣案，且
    無法證明尚屬存在而未滅失在，乃不予宣告沒收。
伍、公訴意旨（八十八年度偵字第一八０一五號）另以：被告丙○○與綽號「大包」之成年男子共同意圖營利，並基於概括
    之犯意，自八十八年七月中旬起，在台北縣、市等處，連續
    販賣第二級毒品安非他命予不特定之施用安非他命者五次，
    均先由施用安非他命者與己○○聯繫交易之時、地及價錢，
    再由丙○○負責送貨收款，於收得貨款後，由己○○提供少
    許第一級毒品海洛因予丙○○施用。因認被告丙○○係犯毒
    品危害防制條例第四條第二項之販賣第二級毒品罪嫌云云。
    惟查：
(一)按刑事訴訟法第一百五十六條第二項規定：被告或共犯之自
    白，不得作為有罪判決之唯一證據，仍應調查其他必要之證
    據，以察其是否與事實相符。其立法旨意乃在防範被告或共
    犯自白之虛擬致與真實不符，故對自白在證據上之價值加以
    限制，明定須藉補強證據以擔保其真實性。而所謂補強證據
    ，則指除該自白或不利於己之陳述本身之外，其他足以證明
    自白之犯罪事實確具有相當程度真實性之證據而言，雖所補
    強者，非以事實之全部為必要，但亦須因補強證據與自白之
    相互利用，足使犯罪事實獲得確信者，始足當之。又刑事訴
    訟法上所謂認定犯罪事實之證據，係指足以證明被告確有犯
    罪行為之積極證據而言，該項證據必須適合於被告犯罪事實
    之認定，始得採為斷罪之依據。
(二)公訴人認定被告丙○○與綽號「大包」共同販賣安非他命之
    事實，無非係以該部分事實，業據丙○○於警詢及偵查中之
    自白，戊○○之供述，證人即警員陳安隆於原審證述警方由
    戊○○以電話聯絡販毒者佯為向其購買第二級毒品，而查獲
    丙○○持毒品前來交易未遂之情形，暨當場查扣之第二級毒
    品五包等，為其認定之依據。
(三)惟上述證據資料，除被告丙○○之自白外，其餘陳安隆係為
    關於查獲丙○○販賣第二級毒品未遂部分之證供，戊○○於
    警詢及偵審中則係供稱其前係向綽號「大包」者購買毒品海
    洛因及安非他命施用，查獲前未見過丙○○云云（見第一八
    ○一五號偵查卷第三、四、二四、二五頁，第一審卷第四四
    、四五頁），及丙○○販賣第二級毒品未遂為警查獲之該扣
    案毒品，與被告丙○○與綽號「大包」者共同連續「販賣第
    二級毒品安非他命予不特定之施用安非他命者五次」之待證
    事項，並無有必要之關聯，自不適合為證明丙○○上述自白
    係與事實相符之補強。
(四)此外，復查無其他積極證據足資認定被告丙○○涉有上開犯
    行，自屬不能證明被告丙○○犯罪，惟因公訴人指此與前揭
    論罪科刑部分有裁判上一罪之連續犯關係，爰不另為無罪之
    諭知。
六、公訴意旨（八十八年度偵字第二００二七號、第二００二九
    號）另以：被告己○○與丙○○（丙○○被訴販賣安非他命
    與「昌仔」、「大成」、「龍仔」、「春仔」、「阿輝」部
    分，業經判決無罪確定  《八十八年度偵字第二○○二七、
    二○○二九號》）共同意圖營利，並基於概括之犯意，自八
    十八年七月間起至八十八年八月止，前後多次以一萬零五百
    元至一萬一千元之價格，販賣半兩左右之安非他命予「昌仔
    」、「大成」、「龍仔」、「春仔」、「阿輝」，並均利用
    基於共同犯意聯絡之乙○○代為遞送安非他命至台北縣蘆洲
    市○○路附近，與決前開買受人等交易，因認被告己○○此
    部分亦涉犯毒品危害防制條例第四條第二項之販賣第二級毒
    品罪嫌云云。公訴人認定被告等涉有上開犯行，無非係以共
    犯乙○○之證述以及扣案之毒品安非他命、帳單為其主要論
    據。惟訊據被告己○○堅決否認有上開犯行，辯稱：伊並未
    販賣第二級毒品安非他命予綽號「昌仔」、「大成」、「龍
    仔」、「春仔」、「阿輝」等語。經查：
(一)按刑事訴訟法第一百五十六條第二項明定「被告或共犯之自
    白，不得作為有罪判決之唯一證據，仍應調查其他必要之證
    據，以察其是否與事實相符」。故共犯之自白（其需踐行法
    定之調查程序，使具證據能力，乃屬當然）仍應調查其他補
    強證據，以察其是否與事實相符，始得採為判決基礎，否則
    其採證即有違證據法則。
(二)扣案帳單所載販毒紀錄始自八十八年八月十一日，其上並無
    關於公訴人所指被告己○○於上開期間販賣毒品安非他命予
    綽號「昌仔」、「大成」、「龍仔」、「春仔」、「阿輝」
    之紀錄。
(三)共犯乙○○於警訊時雖供稱：「我自本（八十八）年七月底
    起至八月中旬止，替綽號『阿來』將安非他命賣給多人，分
    別賣給綽號『昌仔』三、四次」，每次半兩，收一萬一千元
    。．．．。『大成』四次，每次一兩，收二萬二千元。『龍
    仔』約八次，每次一兩，二萬元。．．．但每次收到的錢都
    馬上交給『阿來』。」、「綽號『春山』、『阿輝』．．．
    是『排骨』介紹認識的，『排骨』並交代我賣安非他命給他
    們三人每兩只能賺一千元。『大成』、『昌仔』．．．及『
    龍仔』是己○○交給我安非他命，才向他們收現金。」（見
    八十八年偵字第二００二九號卷第十三頁背面及第十四頁正
    面）、「我自八十八年七月底起至八月中旬，替綽號『阿來
    』將安非他命賣給綽號『昌仔』、『龍飛』、『大成』、『
    龍仔』．．．等人，所收取金錢交給『阿來』。曾欠『阿來
    』十一萬多元，『阿來』幫他還清，且每月給他三至五千元
    花用。綽號『阿來』本名己○○，『排骨』為丙○○，『彭
    奶』為丁○○」等語（見本院更二審調取之偵字第一九九七
    ０號卷第四至六頁）；於檢察官偵查中亦供稱：「都是己○○打電話給我叫我去向他拿安非他命之後送去給他們『昌仔
    』大約送了二、三次，每次大約收一萬一千元到一萬零五百
    元，．．．『大城』、『龍仔』、．．．等也大約這個價錢
    及次數，收到的錢拿回去交給己○○。（你幫己○○送安非
    他命他給你什麼好處？）我沒有錢他就會給我三千元或五千
    元等語（見八十八年偵字第二００二九號卷第四十五頁背面
    及第四十六頁正面），惟關於涉及以共同被告之陳述作為其
    他共同被告論罪之證據部分，未令對方有詰問之機會，未踐
    行刑事訴訟法有關人證之調查程序，不得採為證據。況依卷
    附其他資料，亦無補強證據足資認定被告己○○涉有前開犯
    行。
(四)至扣案之安非他命係於八十八年八月間查獲，亦非得作為公
    訴人所指被告於八十八年七月間販賣安非他命之佐證。
(五)此外，復查無其他積極證據足資認定被告等犯罪，自屬不能
    證明被告己○○犯罪，惟因公訴人指此與前揭論罪科刑部分
    ，有連續犯關係，屬裁判上一罪，爰不另為無罪之諭知。
據上論斷，應依刑事訴訟法第三百六十九條第一項前段、第三百
六十四條、第二百九十九條第一項前段、毒品危害防制條例第四
條第一項、第二項、第十八條第一項前段、第十九條第一項、刑
法第二條第一項前段、第十一條前段、第二十八條、第五十六條
、第五十五條、第三十七條第一項、第三十八條第一項第二款、
判決如主文。
本案經檢察官賴俊雄到庭執行職務。
中    華    民    國    95    年    6     月    1     日
                  刑事第十七庭  審判長法  官  陳貽男
                                      法  官  孫惠琳
                                      法  官  高明哲
以上正本證明與原本無異。
如不服本判決，應於收受送達後十日內向本院提出上訴書狀，其
未敘述上訴之理由者並得於提起上訴後十日內向本院補提理由書
（均須按他造當事人之人數附繕本）。
                                      書記官  李垂福
中    華    民    國    95    年    6     月    1     日
附錄：本案論罪科刑法條全文
毒品危害防制條例第4條第1項、第2項
製造、運輸、販賣第1級毒品者，處死刑或無期徒刑；處無期徒
刑者，得併科新臺幣一千萬元以下罰金。
製造、運輸、販賣第 2 級毒品者，處無期徒刑或七年以上有期徒
刑，得併科新臺幣七百萬元以下罰金。
製造、運輸、販賣第 3 級毒品者，處五年以上有期徒刑，得併科
新臺幣五百萬元以下罰金。
製造、運輸、販賣第 4 級毒品者，處三年以上十年以下有期徒刑
，得併科新臺幣三百萬元以下罰金。
製造、運輸、販賣專供製造或施用毒品之器具者，處一年以上七
年以下有期徒刑，得併科新臺幣一百萬元以下罰金。
前五項之未遂犯罰之。
附表一：
┌────┬───┬──┬──────────┬──────┬─────┐
│編號    │時  間│毒品│購買毒品之名稱及數量│價金新台幣  │備      註│
│        │      │買方│                    │            │          │
├────┼───┼──┼──────────┼──────┼─────┤
│   一   │8.10.│阿明│                    │一萬五千元  │不構成犯罪│
│        │      │    │                    │            │          │
├────┼───┼──┼──────────┼──────┼─────┤
│   二   │8.11.│家興│海洛因一錢（1/2，1/ │一萬七千元  │          │
│        │      │    │2）                 │            │          │
├────┼───┼──┼──────────┼──────┼─────┤
│   三   │8.11.│大城│海洛因０點二五錢（1 │五千元      │          │
│        │      │    │/4）                │            │          │
├────┼───┼──┼──────────┼──────┼─────┤
│   四   │8.11.│阿峰│海洛因一錢（軟全）  │二萬元      │一行為犯數│
│        │      │    ├──────────┼──────┤罪，成立想│
│        │      │    │安非他命一點五兩（軟│二萬四千元  │像競合犯  │
│        │      │    │全半）              │            │          │
├────┼───┼──┼──────────┼──────┼─────┤
│   五   │8.11.│鴻仁│海洛因０點五錢（軟  │八千元      │          │
│        │      │    │半）                │            │          │
├────┼───┼──┼──────────┼──────┼─────┤
│   六   │8.11.│一只│安非他命一兩（硬全）│一萬零五百元│          │
├────┼───┼──┼──────────┼──────┼─────┤
│   七   │8.11.│小杰│海洛因（軟）        │五千元      │          │
├────┼───┼──┼──────────┼──────┼─────┤
│   八   │8.11.│小高│安非他命０點五兩（硬│一萬元      │          │
│        │      │    │半）                │            │          │
├────┼───┼──┼──────────┼──────┼─────┤
│   九   │8.11.│宗阿│海洛因０點五錢（軟  │一萬元      │          │
│        │      │    │半）                │            │          │
├────┼───┼──┼──────────┼──────┼─────┤
│   十   │8.11.│碰奶│安非他命０點五兩（硬│一萬元      │          │
│        │      │    │半）                │            │          │
├────┼───┼──┼──────────┼──────┼─────┤
│  十一  │8.12.│大城│海洛因（軟）        │五千元      │          │
├────┼───┼──┼──────────┼──────┼─────┤
│  十二  │8.12.│大胖│海洛因（軟）        │五千元      │          │
├────┼───┼──┼──────────┼──────┼─────┤
│  十三  │8.12.│阿萬│安非他命一兩（硬１）│二萬元      │          │
├────┼───┼──┼──────────┼──────┼─────┤
│  十四  │8.12.│阿楞│安非他命（硬）      │六千元      │          │
├────┼───┼──┼──────────┼──────┼─────┤
│  十五  │8.12.│春山│海洛因０點五錢（軟半│九千元      │          │
│        │      │    │）                  │            │          │
├────┼───┼──┼──────────┼──────┼─────┤
│  十六  │8.12.│ 坤 │海洛因０點五錢（軟半│九千元      │不構成犯罪│
│        │      │    │）                  │            │          │
├────┼───┼──┼──────────┼──────┼─────┤
│  十七  │8.13.│大胖│海洛因０點二五錢（軟│五千元      │          │
│        │      │    │1/4）               │            │          │
├────┼───┼──┼──────────┼──────┼─────┤
│  十八  │8.13.│阿弟│海洛因０點二五錢（軟│五千元      │          │
│        │      │    │1/4）               │            │          │
├────┼───┼──┼──────────┼──────┼─────┤
│  十九  │8.13.│ 坤 │海洛因０點二五錢（軟│五千元      │不構成犯罪│
│        │      │    │1/4）               │            │          │
├────┼───┼──┼──────────┼──────┼─────┤
│  二十  │8.13.│春山│海洛因０點二五錢（軟│五千元      │          │
│        │      │    │1/4）               │            │          │
├────┼───┼──┼──────────┼──────┼─────┤
│ 二十一 │8.13.│米偶│海洛因０點二五錢（軟│五千元      │          │
│        │      │    │1/4）               │            │          │
├────┼───┼──┼──────────┼──────┼─────┤
│ 二十二 │8.13.│碰奶│安非他命０點五兩（硬│一萬元      │          │
│        │      │    │半1）               │            │          │
├────┼───┼──┼──────────┼──────┼─────┤
│ 二十三 │8.13.│阿峰│海洛因０點五錢（軟半│四千五百元  │一行為犯數│
│        │      │    │）                  │            │          │
│        │      │    ├──────────┼──────┤罪，成立想│
│        │      │    │安非他命二兩（硬全）│四萬元      │像競合犯  │
│        │      │    │                    │            │          │
├────┼───┼──┼──────────┼──────┼─────┤
│ 二十四 │8.13.│宏仁│海洛因０點五錢（軟半│五千元      │一行為犯數│
│        │      │    │）                  │            │          │
│        │      │    ├──────────┼──────┤罪，成立想│
│        │      │    │安非他命一兩（硬全）│二萬元      │像競合犯  │
│        │      │    │                    │            │          │
├────┼───┼──┼──────────┼──────┼─────┤
│ 二十五 │8.13.│ 呆 │海洛因０點二五錢（軟│未載金額    │不構成犯罪│
│        │      │    │1/4）               │            │          │
├────┼───┼──┼──────────┼──────┼─────┤
│ 二十六 │8.13.│ 大 │海洛因０點五錢（軟半│未載金額    │不構成犯罪│
│        │      │    │）                  │            │          │
├────┼───┼──┼──────────┼──────┼─────┤
│ 二十七 │8.14.│大胖│海洛因０點二五錢（軟│五千元      │          │
│        │      │    │伍）                │            │          │
├────┼───┼──┼──────────┼──────┼─────┤
│ 二十八 │8.14.│阿峰│海洛因一錢（軟全）  │一萬七千元  │          │
├────┼───┼──┼──────────┼──────┼─────┤
│ 二十九 │8.14.│ 呆 │海洛因０點五錢（軟  │未載金額    │不構成犯罪│
│        │      │    │半）                │            │          │
├────┼───┼──┼──────────┼──────┼─────┤
│  三十  │8.14.│阿達│海洛因一錢（軟全）  │一萬九千五百│          │
│        │      │    │                    │元          │          │
├────┼───┼──┼──────────┼──────┼─────┤
│ 三十一 │8.14.│和尚│安非他命一兩（硬全）│一萬七千元  │          │
├────┼───┼──┼──────────┼──────┼─────┤
│ 三十二 │8.14.│大城│安非他命０點五兩（硬│九千元      │          │
│        │      │    │半）                │            │          │
├────┼───┼──┼──────────┼──────┼─────┤
│ 三十三 │8.14.│大胖│海洛因０點二五錢（軟│五千元      │          │
│        │      │    │伍）                │            │          │
├────┼───┼──┼──────────┼──────┼─────┤
│ 三十四 │8.14.│ 坤 │海洛因０點五錢（軟  │九千元      │不構成犯罪│
│        │      │    │半）                │            │          │
├────┼───┼──┼──────────┼──────┼─────┤
│ 三十五 │8.14.│碰奶│安非他命一點五兩（硬│三萬元      │          │
│        │      │    │1.5）               │            │          │
├────┼───┼──┼──────────┼──────┼─────┤
│ 三十六 │8.15.│碰奶│海洛因０點二五錢（軟│帳單記載五千│          │
│        │      │    │伍）                │元，實際上僅│          │
│        │      │    │                    │交易二千元  │          │
├────┼───┼──┼──────────┼──────┼─────┤
│ 三十七 │8.15.│大城│海洛因０點五錢（軟  │九千元      │          │
│        │      │    │半）                │            │          │
├────┼───┼──┼──────────┼──────┼─────┤
│ 三十八 │8.15.│一只│安非他命０點五兩（硬│一萬元      │          │
│        │      │    │半）                │            │          │
├────┼───┼──┼──────────┼──────┼─────┤
│ 三十九 │8.15.│ 坤 │海洛因０點二五錢（軟│未載金額    │不構成犯罪│
│        │      │    │伍）                │            │          │
├────┼───┼──┼──────────┼──────┼─────┤
│  四十  │8.15.│大胖│海洛因０點二五錢（軟│五千元      │          │
│        │      │    │伍）                │            │          │
├────┼───┼──┼──────────┼──────┼─────┤
│ 四十一 │8.15.│鴻明│海洛因０點二五錢（軟│五千元      │一行為犯數│
│        │      │    │伍）                │            │          │
│        │      │    ├──────────┼──────┤罪，成立想│
│        │      │    │安非他命０點五兩（硬│五千元      │像競合犯  │
│        │      │    │半）                │            │          │
├────┼───┼──┼──────────┼──────┼─────┤
│ 四十二 │8.15.│阿熊│安非他命（硬）      │五千元      │          │
├────┼───┼──┼──────────┼──────┼─────┤
│ 四十三 │8.15.│阿萬│海洛因０點二五錢（軟│五千元      │          │
│        │      │    │伍）                │            │          │
├────┼───┼──┼──────────┼──────┼─────┤
│ 四十四 │8.15.│阿郎│海洛因０點二五錢（軟│未載金額    │          │
│        │      │    │伍）                │            │不構成犯罪│
│        │      │    ├──────────┼──────┤          │
│        │      │    │安非他命三兩（硬3） │未載金額    │          │
├────┼───┼──┼──────────┼──────┼─────┤
│ 四十五 │8.15.│進兄│海洛因０點五錢（軟半│九千元      │          │
│        │      │    │）                  │            │          │
├────┼───┼──┼──────────┼──────┼─────┤
│ 四十六 │8.15.│ 坤 │海洛因０點五錢（軟半│九千元      │不構成犯罪│
│        │      │    │）                  │            │          │
├────┼───┼──┼──────────┼──────┼─────┤
│ 四十七 │8.15.│家興│海洛因０點五錢（軟半│八千元      │          │
│        │      │    │）                  │            │          │
├────┼───┼──┼──────────┼──────┼─────┤
│ 四十八 │8.15.│宏仁│安非他命二兩（硬全2 │未載金額    │不構成犯罪│
│        │      │    │）                  │            │          │
├────┼───┼──┼──────────┼──────┼─────┤
│ 四十九 │8.15.│春山│海洛因０點五錢（軟半│九千元      │          │
│        │      │    │）                  │            │          │
├────┼───┼──┼──────────┼──────┼─────┤
│  五十  │8.15.│王田│海洛因０點五錢（軟半│九千元      │          │
│        │      │    │）                  │            │          │
├────┼───┼──┼──────────┼──────┼─────┤
│ 五十一 │8.16.│進兄│海洛因０點五錢（軟半│八千元      │          │
│        │      │    │）                  │            │          │
├────┼───┼──┼──────────┼──────┼─────┤
│ 五十二 │8.16.│大胖│海洛因０點二五錢（軟│五千元      │          │
│        │      │    │伍）                │            │          │
├────┼───┼──┼──────────┼──────┼─────┤
│ 五十三 │8.16.│阿弟│海洛因０點二五錢（軟│五千元      │          │
│        │      │    │伍）                │            │          │
├────┼───┼──┼──────────┼──────┼─────┤
│ 五十四 │8.16.│昌兄│海洛因０點二五錢（軟│五千元      │          │
│        │      │    │伍）                │            │          │
├────┼───┼──┼──────────┼──────┼─────┤
│ 五十五 │8.16.│大仔│海洛因０點二五錢（軟│未載金額    │不構成犯罪│        │
│        │      │    │伍）                │            │          │        │
├────┼───┼──┼──────────┼──────┼─────┤
│ 五十六 │8.16.│ 坤 │海洛因０點二五錢（軟│未載金額    │不構成犯罪│
│        │      │    │伍）                │            │          │
├────┼───┼──┼──────────┼──────┼─────┤
│ 五十七 │8.16.│大仔│海洛因０點二五錢（軟│未載金額    │不構成犯罪│
│        │      │    │伍）                │            │          │
├────┼───┼──┼──────────┼──────┼─────┤
│ 五十八 │8.16.│大城│安非他命０點五兩（硬│九千元      │          │
│        │      │    │半）                │            │          │
├────┼───┼──┼──────────┼──────┼─────┤
│ 五十九 │8.16.│大貼│安非他命０點五兩（硬│一萬元      │          │
│        │      │    │半）                │            │          │
├────┼───┼──┼──────────┼──────┼─────┤
│  六十  │8.16.│家興│海洛因０點五錢（軟半│八千元      │          │
│        │      │    │）                  │            │          │
├────┼───┼──┼──────────┼──────┼─────┤
│ 六十一 │8.16.│龍興│海洛因０點二五錢（軟│五千元      │          │
│        │      │    │伍）                │            │          │
├────┼───┼──┼──────────┼──────┼─────┤
│ 六十二 │8.17.│ 坤 │海洛因０點二五錢（軟│五千元      │不構成犯罪│
│        │      │    │伍）                │            │          │
├────┼───┼──┼──────────┼──────┼─────┤
│ 六十三 │8.17.│黑松│安非他命０點五兩（硬│一萬元      │          │
│        │      │    │半）                │            │          │
├────┼───┼──┼──────────┼──────┼─────┤
│ 六十四 │8.17.│宏仁│海洛因０點二五錢（軟│五千元      │一行為犯數│
│        │      │    │伍）                │            │          │
│        │      │    ├──────────┼──────┤罪，成立想│
│        │      │    │安非他命二兩（硬全2 │二萬五千元  │像競合犯  │
│        │      │    │）                  │            │          │
├────┼───┼──┼──────────┼──────┼─────┤
│ 六十五 │8.17.│阿郎│安非他命三兩（硬全3 │五萬元      │          │
│        │      │    │）                  │            │          │
├────┼───┼──┼──────────┼──────┼─────┤
│ 六十六 │8.17.│阿峰│海洛因０點五錢（軟半│六千五百元  │一行為犯數│
│        │      │    │）                  │            │          │
│        │      │    ├──────────┼──────┤罪，成立想│
│        │      │    │安非他命一兩（硬全）│二萬元      │像競合犯  │
├────┼───┼──┼──────────┼──────┼─────┤
│ 六十七 │8.17.│大胖│海洛因０點二五錢（軟│五千元      │          │
│        │      │    │伍）                │            │          │
├────┼───┼──┼──────────┼──────┼─────┤
│ 六十八 │8.17.│阿達│海洛因０點二五錢（軟│五千元      │          │
│        │      │    │伍）                │            │          │
├────┼───┼──┼──────────┼──────┼─────┤
│ 六十九 │8.17.│昌兄│海洛因０點二五錢（軟│五千元      │          │
│        │      │    │伍）                │            │          │
├────┼───┼──┼──────────┼──────┼─────┤
│  七十  │8.17.│家興│海洛因０點五錢（軟半│八千元      │          │
│        │      │    │）                  │            │          │
├────┼───┼──┼──────────┼──────┼─────┤
│ 七十一 │8.17.│大胖│海洛因０點二五錢（軟│五千元      │          │
│        │      │    │伍）                │            │          │
├────┼───┼──┼──────────┼──────┼─────┤
│ 七十二 │8.17.│春山│海洛因０點五錢（軟半│九千元      │          │
│        │      │    │）                  │            │          │
├────┼───┼──┼──────────┼──────┼─────┤
│ 七十三 │8.17.│大城│海洛因０點二五錢（軟│五千元      │          │
│        │      │    │伍）                │            │          │
├────┼───┼──┼──────────┼──────┼─────┤
│ 七十四 │8.17.│龍飛│海洛因０點五錢（軟半│一萬元      │一行為犯數│
│        │      │    │）                  │            │          │
│        │      │    ├──────────┼──────┤罪，成立想│
│        │      │    │安非他命（硬）      │一千元      │像競合犯  │
├────┼───┼──┼──────────┼──────┼─────┤
│ 七十五 │8.17.│阿熊│安非他命（硬）      │五千元      │          │
├────┼───┼──┼──────────┼──────┼─────┤
│ 七十六 │8.18.│阿敏│海洛因０點二五錢（軟│五千元      │          │
│        │      │    │伍）                │            │          │
├────┼───┼──┼──────────┼──────┼─────┤
│ 七十七 │8.18.│ 坤 │海洛因０點二五錢（軟│五千元      │不構成犯罪│
│        │      │    │伍）                │            │          │
├────┼───┼──┼──────────┼──────┼─────┤
│ 七十八 │8.18.│阿萬│海洛因０點二五錢（軟│五千元      │          │
│        │      │    │伍）                │            │          │
├────┼───┼──┼──────────┼──────┼─────┤
│ 七十九 │8.18.│昌兄│海洛因０點二五錢（軟│五千元      │          │
│        │      │    │伍）                │            │          │
├────┼───┼──┼──────────┼──────┼─────┤
│  八十  │8.18.│碰奶│安非他命０點五兩（硬│一萬元      │          │
│        │      │    │半）                │            │          │
├────┼───┼──┼──────────┼──────┼─────┤
│ 八十一 │8.18.│大胖│海洛因０點二五錢（軟│五千元      │          │
│        │      │    │伍）                │            │          │
├────┼───┼──┼──────────┼──────┼─────┤
│ 八十二 │8.18.│王田│海洛因０點五錢（軟半│九千元      │          │
│        │      │    │）                  │            │          │
├────┼───┼──┼──────────┼──────┼─────┤
│ 八十三 │8.18.│黑松│安非他命０點五兩（硬│一萬元      │          │
│        │      │    │半）                │            │          │
├────┼───┼──┼──────────┼──────┼─────┤
│ 八十四 │8.18.│春山│海洛因０點五錢（軟半│八千元      │          │
│        │      │    │）                  │            │          │
├────┼───┼──┼──────────┼──────┼─────┤
│ 八十五 │8.18.│王田│海洛因０點五錢（軟半│九千元      │          │
│        │      │    │）                  │            │          │
├────┼───┼──┼──────────┼──────┼─────┤
│ 八十六 │8.18.│佳惠│安非他命一兩（硬全）│二萬元      │          │
├────┼───┼──┼──────────┼──────┼─────┤
│ 八十七 │8.18.│王田│安非他命一兩（硬全）│二萬元      │          │
├────┼───┼──┼──────────┼──────┼─────┤
│ 八十八 │8.18.│宏仁│安非他命二兩（硬全2 │三萬四千元  │          │
│        │      │    │）                  │            │          │
├────┼───┼──┼──────────┼──────┼─────┤
│ 八十九 │8.18.│和尚│安非他命二兩（硬全2 │三萬四千元  │          │
│        │      │    │）                  │            │          │
├────┼───┼──┼──────────┼──────┼─────┤
│  九十  │8.18.│王田│海洛因一兩（軟全）  │一萬七千元  │          │
├────┼───┼──┼──────────┼──────┼─────┤
│ 九十一 │8.18.│ 坤 │海洛因０點二五錢（軟│五千元      │不構成犯罪│
│        │      │    │伍）                │            │          │
├────┼───┼──┼──────────┼──────┼─────┤
│ 九十二 │8.18.│碰奶│安非他命０點五兩（硬│一萬元      │          │
│        │      │    │半）                │            │          │
├────┼───┼──┼──────────┼──────┼─────┤
│ 九十三 │8.18.│東東│安非他命三兩（硬全3 │五萬一千元  │          │
│        │      │    │）                  │            │          │
├────┼───┼──┼──────────┼──────┼─────┤
│ 九十四 │8.19.│大胖│海洛因０點二五錢（軟│五千元      │          │
│        │      │    │伍）                │            │          │
├────┼───┼──┼──────────┼──────┼─────┤
│ 九十五 │8.19.│進兄│海洛因０點五錢（軟  │九千元      │          │
│        │      │    │半）                │            │          │
├────┼───┼──┼──────────┼──────┼─────┤
│ 九十六 │8.19.│阿熊│安非他命（硬）      │五千元      │          │
├────┼───┼──┼──────────┼──────┼─────┤
│ 九十七 │8.19.│昌兄│海洛因０點二五錢（軟│四千元      │          │
│        │      │    │伍）                │            │          │
├────┼───┼──┼──────────┼──────┼─────┤
│ 九十八 │8.19.│ 坤 │海洛因０點二五錢（軟│五千元      │不構成犯罪│
│        │      │    │伍）                │            │          │
├────┼───┼──┼──────────┼──────┼─────┤
│ 九十九 │8.19.│阿峰│海洛因０點五錢（軟半│六千五百元  │一行為犯數│
│        │      │    │）                  │            │          │
│        │      │    ├──────────┼──────┤罪，成立想│
│        │      │    │安非他命一兩（硬全）│二萬元      │像競合犯  │
├────┼───┼──┼──────────┼──────┼─────┤
│ 一００ │8.19.│大城│海洛因０點二五錢（軟│五千元      │          │
│        │      │    │伍）                │            │          │
├────┼───┼──┼──────────┼──────┼─────┤
│ 一０一 │8.19.│春山│海洛因０點二五錢（軟│四千元      │          │
│        │      │    │伍）                │            │          │
├────┼───┼──┼──────────┼──────┼─────┤
│ 一０二 │8.19.│ 坤 │海洛因０點二五錢（軟│五千元      │不構成犯罪│
│        │      │    │伍）                │            │          │
├────┼───┼──┼──────────┼──────┼─────┤
│ 一０三 │8.19.│大仔│海洛因０點五錢（軟半│五千元      │不構成犯罪│
│        │      │    │）                  │            │          │
├────┼───┼──┼──────────┼──────┼─────┤
│ 一０四 │8.19.│阿達│海洛因０點二五錢（軟│四千八百元  │          │
│        │      │    │伍）                │            │          │
├────┼───┼──┼──────────┼──────┼─────┤
│ 一０五 │8.19.│進兄│海洛因０點五錢（軟半│九千元      │          │
│        │      │    │）                  │            │          │
├────┼───┼──┼──────────┼──────┼─────┤
│ 一０五 │8.19.│阿峰│安非他命二兩（硬全2 │三萬五千元  │          │
│        │      │    │）                  │            │          │
├────┼───┼──┼──────────┼──────┼─────┤
│ 一０六 │8.│ 坤 │海洛因０點二五錢（軟│五千元      │不構成犯罪│
│        │      │    │伍）                │            │          │
├────┼───┼──┼──────────┼──────┼─────┤
│ 一０七 │8.│阿泉│安非他命０點五兩（硬│一萬元      │          │
│        │      │    │半）                │            │          │
├────┼───┼──┼──────────┼──────┼─────┤
│ 一０八 │8.│ 呆 │海洛因０點二五錢（軟│五千元      │          │
│        │      │    │伍）                │            │          │
├────┼───┼──┼──────────┼──────┼─────┤
│ 一０九 │8.│龍飛│海洛因０點二五錢（軟│四千元      │          │
│        │      │    │伍）                │            │          │
├────┼───┼──┼──────────┼──────┼─────┤
│ 一一０ │8.│昌阿│海洛因０點二五錢（軟│五千元      │          │
│        │      │    │伍）                │            │          │
├────┼───┼──┼──────────┼──────┼─────┤
│ 一一一 │8.│小政│海洛因０點二五錢（軟│五千元      │          │
│        │      │    │伍）                │            │          │
├────┼───┼──┼──────────┼──────┼─────┤
│ 一一二 │8.│阿熊│安非他命一點五兩（硬│二萬九千元  │          │
│        │      │    │一個半）            │            │          │
├────┼───┼──┼──────────┼──────┼─────┤
│ 一一三 │8.│阿峰│海洛因０點五錢（軟半│六千元      │一行為犯數│
│        │      │    │個）                │            │          │
│        │      │    ├──────────┼──────┤罪，成立想│
│        │      │    │安非他命一兩（硬一個│二萬元      │像競合犯  │
│        │      │    │）                  │            │          │
├────┼───┼──┼──────────┼──────┼─────┤
│ 一一四 │8.│阿狗│海洛因０點二五錢（軟│五千元      │          │
│        │      │    │伍）                │            │          │
├────┼───┼──┼──────────┼──────┼─────┤
│ 一一五 │8.│大胖│海洛因０點二五錢（軟│五千元      │          │
│        │      │    │伍）                │            │          │
├────┼───┼──┼──────────┼──────┼─────┤
│ 一一六 │8.│黑松│安非他命０點五兩（硬│九千元      │          │
│        │      │    │半）                │            │          │
├────┼───┼──┼──────────┼──────┼─────┤
│ 一一七 │8.23│碰奶│安非他命０點五兩（硬│未載金額    │不構成犯罪│
│        │      │    │半）                │            │          │
├────┼───┼──┼──────────┼──────┼─────┤
│ 一一八 │8.│阿宏│安非他命一兩（硬全）│一萬七千元  │          │
│        │      │    │                    │            │          │
├────┼───┼──┼──────────┼──────┼─────┤
│ 一一九 │8.│大胖│海洛因０點二五錢（軟│五千元      │          │
│        │      │    │伍）                │            │          │
├────┼───┼──┼──────────┼──────┼─────┤
│ 一二０ │8.│春山│海洛因０點二五錢（軟│五千元      │          │
│        │      │    │伍）                │            │          │
├────┼───┴──┴──────────┴──────┴─────┤
│合    計│販賣第一級毒品海洛因所得新臺幣四十七萬五千八百元            │
│        ├──────────────────────────────┤
│        │販賣第二級毒品安非他命所得新臺幣六十九萬零五百元            │
└────┴──────────────────────────────┘
附表二：
┌──┬─────────┬──────────────┬───────┐
│編號│  名    稱        │ 數    量    及    重    量 │ 備        註 │
├──┼─────────┼──────────────┼───────┤
│ 一 │  安非他命        │ 壹包、重壹拾伍點伍玖陸捌公 │ 驗餘淨重     │
│    │                  │ 克                         │（另有外包裝袋│
│    │                  │                            │）            │
├──┼─────────┼──────────────┼───────┤
│ 二 │  海洛因          │ 參包、共重玖拾肆點貳參公克 │ 驗餘淨重     │
│    │                  │                            │（外包裝重二點│
│    │                  │                            │六九公克）    │
├──┼─────────┼──────────────┼───────┤
│ 三 │  安非他命        │ 壹包、重拾伍點柒玖公克     │ 驗餘淨重     │
│    │                  │                            │（外包裝重零點│
│    │                  │                            │五四公克）    │
├──┼─────────┼──────────────┼───────┤
│    │  吸食器          │ 壹組                       │              │
│ 四 ├─────────┼──────────────┤ 供施用毒品   │
│    │  注射針筒        │   貳拾肆支                 │ 所用之物     │
│    │                  │（己○○處查獲壹支，丙○○處│              │
│    │                  │  查獲貳拾參支）            │              │
├──┼─────────┼──────────────┼───────┤
│ 五 │  海洛因          │ 玖包、共重捌點伍捌公克     │ 驗餘淨重     │
│    │                  │                            │（外包裝重二點│
│    │                  │                            │三三公克）    │
├──┼─────────┼──────────────┼───────┤
│ 六 │  安非他命        │ 壹拾伍包、共重伍佰壹拾點玖 │ 驗餘淨重     │
│    │                  │ 壹公克                     │（外包裝重二十│
│    │                  │                            │六點九一公克）│
├──┼─────────┼──────────────┼───────┤
│ 七 │  分裝袋          │ 壹大袋                     │ 供販賣毒品預 │
│    │                  │                            │ 備之物       │
├──┼─────────┼──────────────┼───────┤
│ 八 │  研磨機          │ 壹臺                       │ 供販賣毒品所 │
├──┼─────────┼──────────────┤ 用之物       │
│ 九 │  分裝匙          │ 參支                       │              │
├──┼─────────┼──────────────┤              │
│ 十 │  電子秤          │ 壹臺                       │              │
├──┼─────────┼──────────────┤              │
│十一│  帳  單          │ 壹拾貳張                   │              │
├──┼─────────┼──────────────┤              │
│十二│  電話聯絡單      │ 參紙                       │              │
├──┼─────────┼──────────────┼───────┤
│十三│  分裝袋          │ 貳拾伍個                   │ 供販賣毒品預 │
│    │                  │                            │ 備之物       │
├──┼─────────┼──────────────┼───────┤
│十四│  安非他命        │ 伍包、重壹佰零陸點參公克   │ 驗餘淨重     │
│    │                  │                            │(另有外包裝袋)│
│    │                  │                            │              │
└──┴─────────┴──────────────┴───────┘
附表三：
┌──┬───────────────┬────────┬───────┐
│編號│  名          稱              │數            量│   備     註  │
├──┼───────────────┼────────┼───────┤
│ 一 │共犯乙○○所用之0000000│       一       │  未扣案      │
│    │一０一號行動電話              │                │              │
├──┼───────────────┼────────┼───────┤
│ 二 │被告己○○所用之0000000│       一       │   未扣案     │
│    │二四一號行動電話              │                │              │
├──┼───────────────┼────────┼───────┤
│ 三 │被告己○○所用之0000000│       一       │   未扣案     │
│    │六一○號呼叫器                │                │              │
└──┴───────────────┴────────┴───────┘


司法院資訊處製作；財團法人民間司法改革基金會備份。
